臺灣高雄地方法院刑事判決　　　　　　　99年度訴字第1319號
公　訴　人　臺灣高雄地方法院檢察署檢察官
被　　　告　戴志傑
上列被告因偽造文書案件，經檢察官追加起訴（99年度偵字第
18552 號），本院判決如下：
    主  文
本件追加起訴不受理。
    理  由
一、追加起訴意旨略以：被告戴志傑透過其同母異父之妹郭惠玲
    認識黃秋霖，約定由郭惠玲以每月新臺幣（下同）3 萬元之
    代價，擔任寶琳商行（址設：臺南縣永康市○○街96號1 樓
    ）之掛名負責人，並由被告及黃秋霖共同經營，負責代辦客
    戶委託申辦行動電話門號業務。詎被告與郭惠玲、黃秋霖竟
    共同意圖為自己不法所有，基於行使偽造私文書及幫助詐欺
    之犯意聯絡，由被告及黃秋霖以不詳方式取得陳昱安、鄭宇
    庭（均另經檢察官為不起訴處分）之身分證、健保卡影本，
    分別於民國98年6 月4 日、同年月6 日，在威寶電信行動電
    話預付卡服務申請書（下稱服務申請書）上，偽造「陳昱安
    」、「鄭宇庭」署押各3 枚，以此方式偽造該私文書，並據
    以向臺北縣中和市○○路○ 段362-3 號6 樓盈蘊科技有限公
    司，申辦門號0000000000、0000000000號行動電話而行使之
    ，致威寶電信股份有限公司（下稱威寶電信）陷於錯誤，交
    付上開行動電話SIM 卡，並提供通話服務，被告及黃秋霖再
    於該等門號開通後，以不詳價格轉賣予不詳之詐騙集團成員
    使用，足以生損害於陳昱安、鄭宇庭及威寶電信。嗣該詐欺
    集團成員取得上開門號後，即意圖為自己不法之所有，基於
    詐欺取財之犯意，在網路刊登販賣商品之不實訊息或以「假
    援交真詐財」等方式，分別以上揭0000000000、0000000000
    門號撥打電話予高慶雲、林耿賢，致高雲慶、林耿賢陷於錯
    誤，而依詐騙集團成員指示，各於98年6 月13日18時22分許
    、同年9 月28日凌晨零時32分許，分別匯款1 萬4,000 元、
    10 萬 元至詐騙集團指定帳戶內，因認被告涉犯刑法第216
    條、第210 條之行使偽造私文書罪、第339 條第2 項之詐欺
    得利罪、第339 條第1 項、第30條第1 項前段之幫助詐欺取
    財罪嫌等語。
二、按起訴之程序違背規定者，法院應諭知不受理之判決，並得
    不經言詞辯論為之，刑事訴訟法第303 條第1 款及第307 條
    分別定有明文。次按於第一審言詞辯論終結前，得就與本案
    相牽連之犯罪或本罪之誣告罪，追加起訴，刑事訴訟法第
    265 條第1 項定有明文。又所謂「相牽連之案件」，係指同
    法第7 條所列：（一）一人犯數罪；（二）數人共犯一罪或
    數罪；（三）數人同時在同一處所各別犯罪；（四）犯與本
    罪有關係之藏匿人犯、湮滅證據、偽證、贓物各罪者。上開
    條文之立法意旨無非係以案件一經起訴，起訴範圍隨之特定
    ，若准許檢察官任意擴張追加起訴與本案非屬同一案件之案
    件，不僅減損被告之防禦權利，亦有損訴訟迅速之要求，惟
    若一概不許追加，則本可利用原已經進行之刑事訴訟程序一
    次解決之相關共犯或刑事案件，均須另行起訴，亦有違訴訟
    經濟之要求，故在被告訴訟權利、訴訟迅速審結，以及訴訟
    經濟之衡量下，特設上述第265 條追加起訴之規定。據此，
    該條第1 項所稱與「本案」相牽連案件之「本案」，自應嚴
    格解釋限於檢察官最初起訴之案件，而不及於事後追加起訴
    之案件。否則，若允許檢察官先以數人共犯一罪或數罪之關
    係，先行追加起訴其他原「非本案」之被告，復就該新追加
    起訴之被告，以數人共犯一罪或數罪之關係，再行追加起訴
    其他被告，且再行追加起訴之其他被告所犯案件與檢察官最
    初始起訴之「本案」毫無相牽連案件之關係，則不僅違背追
    加起訴制度，且使本為求訴訟經濟而准許利用已經進行之刑
    事訴訟程序一次解決「相關」紛爭之立法目的無法達成，亦
    與訴訟迅速之要求相違，而對其他被告之訴訟權有所妨害（
    參考臺灣高等法院99年度上易字第268 號判決、99年度上易
    字第268號）。
三、經查：
  (一)臺灣高雄地方法院檢察署檢察官於98年8 月30日以97年度偵
    字第14168 號、18722 號起訴被告黃秋霖、郭虹吟涉犯行使
    偽造私文書、行使偽造特種文書、詐欺取財罪嫌，被告吳
    祥、陳韋達涉犯幫助行使偽造私文書、幫助行使偽造特種文
    書、幫助詐欺取財罪嫌，並於98年12月25日繫屬於本院，有
    臺灣高雄地方法院檢察署97年度偵字第14168 號、18722 號
    起訴書及卷附起訴書上所蓋本院收文戳章在卷可憑（見院二
    卷第1 至24頁），從形式上觀察，原起訴之被告係黃秋霖、
    郭虹吟、吳祥、陳韋達，而本件追加起訴之被告係戴志傑
    ，要無相牽連案件中「一人犯數罪」之情形甚明。
  (二)又前開臺灣高雄地方法院檢察署檢察官起訴之事實為：「（
    一）被告黃秋霖、郭虹吟共同基於行使偽造文書，行使偽特
    種文書及詐欺取財之犯意聯絡，由黃秋霖以酬金邀請被告吳
    祥、陳韋達分別擔任興訊通訊企業社（下稱興訊企業社）
    、訊興通訊企業社（下稱訊興企業社）之人頭負責人，由黃
    秋霖成立上開興訊企業、訊興企業，用以向電信公司不法申
    請行動電話門號，而吳祥、陳韋達亦明知黃秋霖不願自身
    擔任通訊企業社負責人，係以人頭為之，顯有詐欺、偽造文
    書之犯意，而擔任通訊公司之人頭負責人，係有利於黃秋霖
    遂行上開犯行，仍應允黃秋霖擔任上開通訊企業社之人頭負
    責人，加以幫助。嗣黃秋霖即於不詳地點，以電腦軟體，以
    剪貼人頭相片、姓名、印文等方式偽造如附表一、二所示之
    外籍人士之護照、健保卡圖像後，再將上開圖像檔案，存入
    隨身碟後，交付與郭虹吟，郭虹吟隨即於高雄市○鎮區○○
    街33號興訊企業社內，以列印之方式，將上開偽造之護照、
    健保卡等檔案列印偽造成護照、健保卡影本，再於附表一、
    二所示之時間，冒用上開外籍人士之名義，向南頻電信股份
    有限公司（下稱南頻電信）申辦如附表一、二所示之行動電
    話號碼，並在附表一、二所示之申請書等文書上，偽造上開
    外籍人士之署押後，交付予不知情之南頻電信而行使之，致
    上開南頻電信承辦人員陷於錯誤，遂應允各該申請，並將附
    表一、二所示之行動電話門號SIM 卡分別寄送交付予黃秋霖
    ，黃秋霖再將上開行動電話門號交付不詳人士使用，而上開
    不詳人士遂將所獲得之行動電話門號，供作詐騙使用，因而
    足生損害於南頻電信及中央健康保險局對於被保險人查核管
    理之正確性。（二）黃秋霖復基於偽造行使偽造文書，偽造
    行使偽特種文書及詐欺取財之犯意，設立位於高雄市○○○
    路116 號之鄴強國際企業有限公司後，用以向電信公司不法
    申請行動電話門號，嗣黃秋霖即於不詳地點，以電腦軟體，
    以剪貼人頭相片、姓名、印文等方式偽造如附表三所示之外
    籍人士之護照、船員證等圖像後，再將上開偽造圖像檔案，
    列印偽造成護照、船員證影本，再於附表三所示之時間，冒
    用上開外籍人士之名義，向南頻電信申辦如附表三所示之行
    動電話號碼，並在附表三所示之申請書等文書上，偽造上開
    外籍人士之署押後，交付予不知情之南頻電信而行使之，致
    上開南頻電信承辦人員陷於錯誤，遂應允各該申請，並將附
    表三所示之行動電話門號SIM 卡分別寄送交付予黃秋霖，因
    而足生損害於南頻公司及中央健康保險局對於被保險人查核
    管理之正確性。」，有前開起訴書1 份附卷可稽。而本件臺
    灣高雄地方法院檢察署檢察官於99年8 月13日向本院追加起
    訴被告戴志傑涉犯行使偽造私文書罪、詐欺得利罪及幫助詐
    欺取財罪嫌，並於同年月30日繫屬本院之事實則為，被告戴
    志傑於98年6 月4 日、同年月6 日，在威寶電信服務申請書
    上偽造陳昱安、鄭宇庭之署押，而偽造上開服務申請書，並
    持之向盈蘊科技有限公司申辦門號0000000000、0000000000
    號行動電話以行使，致威寶電信陷於錯誤，交付上開行動電
    話SIM 卡，並提供通話服務，嗣被告及黃秋霖再以不詳價格
    將上開門號轉賣予詐騙集團成員使用，幫助詐欺集團成員詐
    欺被害人高慶雲、林耿賢，致高慶雲、林耿賢陷於錯誤，分
    別於98年6 月13日18時22分許、同年9 月28日凌晨0 時32分
    許，分別匯款1 萬4000元、10萬元至詐欺集團指定之帳戶內
    ，亦有臺灣高雄地方法院檢察署99年度偵字第18552 號追加
    起訴書、臺灣高雄地方法院檢察署函上所附本院收文戳章可
    稽（見追三院卷第1 至4 頁）。觀諸前開起訴書及追加起訴
    書，二者犯罪事實全然迥異，臺灣高雄地方法院檢察署檢察
    官100 年度蒞字第2088號補充理由書復明載起訴書起訴被告
    黃秋霖所犯附表一至三、郭虹吟所犯附表一、二之行使偽造
    特種文書罪、行使偽造私文書罪、詐欺取財罪，為一行為觸
    犯數罪名之想像競合犯，應從一重之行使偽造私文書罪處斷
    ，且各次犯行間犯意各別，行為互殊，應予分論併罰，是被
    告戴志傑自無與原起訴之被告黃秋霖、郭虹吟、吳祥、陳
    韋達共犯前揭已經起訴之一罪或數罪之可能，亦無數人同時
    在同一處所各別犯罪，或犯與本罪有關係之藏匿人犯、湮滅
    證據、偽證、贓物罪或本罪之誣告罪之情形。從而，揆諸前
    開說明，本案自非同法第265 條第1 項所規定得追加起訴之
    案件。
  (三)綜上所述，檢察官追加起訴被告戴志傑部分之程序顯然違背
    規定，爰不經言詞辯論，逕諭知不受理之判決。至檢察官追
    加起訴被告黃秋霖部分，則由本院另行審結，附此敘明。
據上論斷，應依刑事訴訟法第303 條第1 款、第307 條，判決如
主文。
中    華    民    國  100     年    2     月    24    日
                刑事第十五庭  審判長法  官  莊珮君
                                    法  官  許勻睿
                                    法  官  吳佳樺
以上正本證明與原本無異。
如不服本判決應於收受本判決後10日內向本院提出上訴書狀，並
應敘述具體理由，如未敘述上訴理由者，應於上訴期間屆滿後20
日內補提理由書狀於本院（均須按他造當事人之人數附繕本）「
切勿逕送上級法院」。
中    華    民    國  100     年    2     月    24    日
                                    書記官  陳恩慈
附表一
   ┌──┬───────┬─────┬────┬───────┬──────┬──────┐
   │編號│冒用姓名      │犯罪時間  │偽造之證│偽造之署押    │ 申辦門號   │申辦通訊行  │
   │    │              │          │件影本  │              │            │            │
   ├──┼───────┼─────┼────┼───────┼──────┼──────┤
   │1   │GALSBAUN      │2008/3/2  │第1證護 │GALSBAUN      │0000000000  │訊興通訊企業│
   │    │RTAEONIIU OANA│          │照，第2 │RTAEONIIU OANA│            │社          │
   │    │              │          │證IC健保│              │            │            │
   │    │              │          │卡。    │              │            │            │
   │    │              │          │        │              │            │            │
   ├──┼───────┼─────┼────┼───────┼──────┼──────┤
   │2   │TLRBVLN       │2008/3/2  │第1證護 │TLRBVLN LOCD  │0000000000  │訊興通訊企業│
   │    │LOCDALBNIV    │          │照，第2 │ALBNIV        │            │社          │
   │    │              │          │證IC健保│              │            │            │
   │    │              │          │卡。    │              │            │            │
   ├──┼───────┼─────┼────┼───────┼──────┼──────┤
   │3   │ECTACOIZA     │2008/3/30 │第1證護 │ECTACOIZA     │0000000000  │訊興通訊企業│
   │    │GONING        │          │照，第2 │GONING        │            │社          │
   │    │              │          │證IC健保│              │            │            │
   │    │              │          │卡。    │              │            │            │
   ├──┼───────┼─────┼────┼───────┼──────┼──────┤
   │4   │BAIAG GJUATIIO│2008/3/30 │第1證護 │BAIAG GJUATIIO│0000000000  │訊興通訊企業│
   │    │MLONN         │          │照，第2 │MLONN         │            │社          │
   │    │              │          │證IC健保│              │            │            │
   │    │              │          │卡。    │              │            │            │
   ├──┼───────┼─────┼────┼───────┼──────┼──────┤
   │5   │LEGLU GESNSIE │2008/3/31 │第1證護 │LEGLU GESNSIE │0000000000  │訊興通訊企業│
   │    │SAMANI        │          │照，第2 │SAMANI        │            │社          │
   │    │              │          │證IC健保│              │            │            │
   │    │              │          │卡。    │              │            │            │
   ├──┼───────┼─────┼────┼───────┼──────┼──────┤
   │6   │MATIU TROBE   │2008/3/31 │第1證護 │MATIU TROBE   │0000000000  │訊興通訊企業│
   │    │CGTAGA        │          │照，第2 │CGTAGA        │            │社          │
   │    │              │          │證IC健保│              │            │            │
   │    │              │          │卡。    │              │            │            │
   ├──┼───────┼─────┼────┼───────┼──────┼──────┤
   │7   │PCSAIIY       │2008/3/31 │第1證護 │PCSAIIY       │0000000000  │訊興通訊企業│
   │    │MCPIERCLETLRE │          │照，第2 │MCPIERC LETLRE│            │社          │
   │    │              │          │證IC健保│              │            │            │
   │    │              │          │卡。    │              │            │            │
   │    │              │          │        │              │            │            │
   ├──┼───────┼─────┼────┼───────┼──────┼──────┤
   │8   │AILBPAILPIIOPA│2008/3/31 │第1證護 │AILBPAILPIIOPA│0000000000  │訊興通訊企業│
   │    │FCLIVI        │          │照，第2 │FCLIVI        │            │社          │
   │    │              │          │證IC健保│              │            │            │
   │    │              │          │卡。    │              │            │            │
   ├──┼───────┼─────┼────┼───────┼──────┼──────┤
   │9   │DLAILRMYDNCMHY│2008/3/31 │第1證護 │DLAILRMY      │0000000000  │訊興通訊企業│
   │    │EDCATI        │          │照，第2 │DNCMHY EDCATI │            │社          │
   │    │              │          │證IC健保│              │            │            │
   │    │              │          │卡。    │              │            │            │
   │    │              │          │        │              │            │            │
   ├──┼───────┼─────┼────┼───────┼──────┼──────┤
   │10  │ECMRAUIMR     │2008/3/31 │第1證護 │ECMR AUIMR    │0000000000  │訊興通訊企業│
   │    │LEANC         │          │照，第2 │LEANC         │            │社          │
   │    │              │          │證IC健保│              │            │            │
   │    │              │          │卡。    │              │            │            │
   ├──┼───────┼─────┼────┼───────┼──────┼──────┤
   │11  │POUITLFRDEEBR │2008/3/31 │第1證護 │POUITL FRDE   │0000000000  │訊興通訊企業│
   │    │              │          │照，第2 │EBR           │            │社          │
   │    │              │          │證IC健保│              │            │            │
   │    │              │          │卡。    │              │            │            │
   ├──┼───────┼─────┼────┼───────┼──────┼──────┤
   │12  │FANAL         │2008/4/1  │第1證護 │FANAL EALR    │0000000000  │訊興通訊企業│
   │    │EALRFOPANL    │          │照，第2 │FOPANL        │            │社          │
   │    │              │          │證IC健保│              │            │            │
   │    │              │          │卡。    │              │            │            │
   ├──┼───────┼─────┼────┼───────┼──────┼──────┤
   │13  │HAYED REENOIR │2008/4/1  │第1證護 │HAYED REENOIR │0000000000  │訊興通訊企業│
   │    │VALPEDN       │          │照，第2 │VALPEDN       │            │社          │
   │    │              │          │證IC健保│              │            │            │
   │    │              │          │卡。    │              │            │            │
   ├──┼───────┼─────┼────┼───────┼──────┼──────┤
   │14  │QEUZNOMARXUIAM│2008/4/1  │第1證護 │QEUZNO MARX   │0000000000  │訊興通訊企業│
   │    │              │          │照，第2 │UIAM          │            │社          │
   │    │              │          │證IC健保│              │            │            │
   │    │              │          │卡。    │              │            │            │
   ├──┼───────┼─────┼────┼───────┼──────┼──────┤
   │15  │RLIOAITAGERUG │2008/4/1  │第1證護 │RLIOAITA GERUG│0000000000  │訊興通訊企業│
   │    │CAHOU         │          │照，第2 │CAHOU         │            │社          │
   │    │              │          │證IC健保│              │            │            │
   │    │              │          │卡。    │              │            │            │
   ├──┼───────┼─────┼────┼───────┼──────┼──────┤
   │16  │ETSMINJARENCEV│2008/4/1  │第1證護 │ETSMIN JARENC │0000000000  │訊興通訊企業│
   │    │              │          │照，第2 │EVERAR        │            │社          │
   │    │              │          │證IC健保│              │            │            │
   │    │              │          │卡。    │              │            │            │
   ├──┼───────┼─────┼────┼───────┼──────┼──────┤
   │17  │JUMANNA SADNEY│2008/4/1  │第1證護 │JUMANNA SADNEY│0000000000  │訊興通訊企業│
   │    │MESAD         │          │照，第2 │MESAD         │            │社          │
   │    │              │          │證IC健保│              │            │            │
   │    │              │          │卡。    │              │            │            │
   ├──┼───────┼─────┼────┼───────┼──────┼──────┤
   │18  │OSMAC ILRIE   │2008/4/9  │第1證護 │OSMAC ILRIE   │0000000000  │訊興通訊企業│
   │    │EMRL          │          │照，第2 │EMRL          │            │社          │
   │    │              │          │證IC健保│              │            │            │
   │    │              │          │卡。    │              │            │            │
   ├──┼───────┼─────┼────┼───────┼──────┼──────┤
   │19  │RUDPSIANB     │2008/4/11 │第1證護 │RUDP SIANB    │0000000000  │訊興通訊企業│
   │    │NBAAL         │          │照，第2 │NBAAL         │            │社          │
   │    │              │          │證IC健保│              │            │            │
   │    │              │          │卡。    │              │            │            │
   ├──┼───────┼─────┼────┼───────┼──────┼──────┤
   │20  │TOELNTRNDOMO  │2008/4/11 │第1證護 │TOEL NTRN DOMO│0000000000  │訊興通訊企業│
   │    │              │          │照，第2 │              │            │社          │
   │    │              │          │證IC健保│              │            │            │
   │    │              │          │卡。    │              │            │            │
   ├──┼───────┼─────┼────┼───────┼──────┼──────┤
   │21  │DEYNH         │2008/4/13 │第1證護 │DEYNH         │0000000000  │訊興通訊企業│
   │    │RDEROIVAAP    │          │照，第2 │RDEROIVAAP    │            │社          │
   │    │              │          │證IC健保│              │            │            │
   │    │              │          │卡。    │              │            │            │
   ├──┼───────┼─────┼────┼───────┼──────┼──────┤
   │22  │NIELRNOLICILA │2008/4/13 │第1證護 │NIELRN OLICILA│0000000000  │訊興通訊企業│
   │    │NICCEA        │          │照，第2 │NICCEA        │            │社          │
   │    │              │          │證IC健保│              │            │            │
   │    │              │          │卡。    │              │            │            │
   ├──┼───────┼─────┼────┼───────┼──────┼──────┤
   │23  │ARLIOTCGERU   │2008/4/13 │第1證護 │ARLIOT CGERU  │0000000000  │訊興通訊企業│
   │    │UCAH          │          │照，第2 │UCAH          │            │社          │
   │    │              │          │證IC健保│              │            │            │
   │    │              │          │卡。    │              │            │            │
   ├──┼───────┼─────┼────┼───────┼──────┼──────┤
   │24  │NSUCNIOARFOOD │2008/4/13 │第1證護 │NSUCNIOA RFOOD│0000000000  │訊興通訊企業│
   │    │DESATRO       │          │照，第2 │DESATRO       │            │社          │
   │    │              │          │證IC健保│              │            │            │
   │    │              │          │卡。    │              │            │            │
   ├──┼───────┼─────┼────┼───────┼──────┼──────┤
   │25  │TAUIT         │2008/4/13 │第1證護 │TAUIT MROEBR  │0000000000  │訊興通訊企業│
   │    │MROEBRCATA    │          │照，第2 │CATA          │            │社          │
   │    │              │          │證IC健保│              │            │            │
   │    │              │          │卡。    │              │            │            │
   ├──┼───────┼─────┼────┼───────┼──────┼──────┤
   │26  │LEGUL EGENSSI │2008/4/14 │第1證護 │LEGUL EGENSSI │0000000000  │訊興通訊企業│
   │    │NSAMAII       │          │照，第2 │NSAMAII       │            │社          │
   │    │              │          │證IC健保│              │            │            │
   │    │              │          │卡。    │              │            │            │
   ├──┼───────┼─────┼────┼───────┼──────┼──────┤
   │27  │CANEN RDNEY   │2008/4/14 │第1證護 │CANEN RDNEY   │0000000000  │訊興通訊企業│
   │    │NIZA          │          │照，第2 │NIZA          │            │社          │
   │    │              │          │證IC健保│              │            │            │
   │    │              │          │卡。    │              │            │            │
   ├──┼───────┼─────┼────┼───────┼──────┼──────┤
   │28  │POUIT DLRFEBAN│2008/4/14 │第1證護 │POUIT DLRF    │0000000000  │訊興通訊企業│
   │    │              │          │照，第2 │EBAN          │            │社          │
   │    │              │          │證IC健保│              │            │            │
   │    │              │          │卡。    │              │            │            │
   ├──┼───────┼─────┼────┼───────┼──────┼──────┤
   │29  │RIDTLONMORN   │2008/4/14 │第1證護 │RIDTLO NMORN  │0000000000  │訊興通訊企業│
   │    │LOOM          │          │照，第2 │LOOM          │            │社          │
   │    │              │          │證IC健保│              │            │            │
   │    │              │          │卡。    │              │            │            │
   ├──┼───────┼─────┼────┼───────┼──────┼──────┤
   │30  │LAORHEBRERT   │2008/4/14 │第1證護 │LAOR HEBRERT  │0000000000  │訊興通訊企業│
   │    │CANAN         │          │照，第2 │CANAN         │            │社          │
   │    │              │          │證IC健保│              │            │            │
   │    │              │          │卡。    │              │            │            │
   ├──┼───────┼─────┼────┼───────┼──────┼──────┤
   │31  │JUUNOYCHARL   │2008/4/14 │第1證護 │JUUNOY CHARL  │0000000000  │訊興通訊企業│
   │    │LGAURA        │          │照，第2 │LGAURA        │            │社          │
   │    │              │          │證IC健保│              │            │            │
   │    │              │          │卡。    │              │            │            │
   ├──┼───────┼─────┼────┼───────┼──────┼──────┤
   │32  │EBANFROLCIS   │2008/4/14 │第1證護 │EBAN FROLCIS  │0000000000  │訊興通訊企業│
   │    │DINOMGO       │          │照，第2 │DINOMGO       │            │社          │
   │    │              │          │證IC健保│              │            │            │
   │    │              │          │卡。    │              │            │            │
   ├──┼───────┼─────┼────┼───────┼──────┼──────┤
   │33  │BSAEHOSELAV   │2008/4/14 │第1證護 │BSAE HOSE LAV │0000000000  │訊興通訊企業│
   │    │              │          │照，第2 │              │            │社          │
   │    │              │          │證IC健保│              │            │            │
   │    │              │          │卡。    │              │            │            │
   ├──┼───────┼─────┼────┼───────┼──────┼──────┤
   │34  │LMAIGOWLTOSNDR│2008/4/15 │第1證護 │LMAIGO WLTOSN │0000000000  │訊興通訊企業│
   │    │ON            │          │照，第2 │DREOAN        │            │社          │
   │    │              │          │證IC健保│              │            │            │
   │    │              │          │卡。    │              │            │            │
   ├──┼───────┼─────┼────┼───────┼──────┼──────┤
   │35  │BARDULA VIRONE│2008/4/15 │第1證護 │BARDULA VIRONE│0000000000  │訊興通訊企業│
   │    │MONRIJA       │          │照，第2 │MONRIJA       │            │社          │
   │    │              │          │證IC健保│              │            │            │
   │    │              │          │卡。    │              │            │            │
   ├──┼───────┼─────┼────┼───────┼──────┼──────┤
   │36  │DELCAZJULOPILA│2008/4/15 │第1證護 │DELCAZ JULO   │0000000000  │訊興通訊企業│
   │    │D             │          │照，第2 │PILAD         │            │社          │
   │    │              │          │證IC健保│              │            │            │
   │    │              │          │卡。    │              │            │            │
   ├──┼───────┼─────┼────┼───────┼──────┼──────┤
   │37  │MORIECA KICHE │2008/4/15 │第1證護 │MORIECA KICHE │0000000000  │訊興通訊企業│
   │    │NOLAV         │          │照，第2 │NOLAV         │            │社          │
   │    │              │          │證IC健保│              │            │            │
   │    │              │          │卡。    │              │            │            │
   ├──┼───────┼─────┼────┼───────┼──────┼──────┤
   │38  │AGCHITVICPOREM│2008/4/15 │第1證護 │AGCHIT VICPOR │0000000000  │訊興通訊企業│
   │    │IN            │          │照，第2 │EMIN          │            │社          │
   │    │              │          │證IC健保│              │            │            │
   │    │              │          │卡。    │              │            │            │
   ├──┼───────┼─────┼────┼───────┼──────┼──────┤
   │39  │HAEDORENR     │2008/4/15 │第1證護 │HAED ORENR    │0000000000  │訊興通訊企業│
   │    │NVALPED       │          │照，第2 │NVALPED       │            │社          │
   │    │              │          │證IC健保│              │            │            │
   │    │              │          │卡。    │              │            │            │
   ├──┼───────┼─────┼────┼───────┼──────┼──────┤
   │40  │LEGSU EESNLIG │2008/4/15 │第1證護 │LEGSU EESNLIG │0000000000  │訊興通訊企業│
   │    │SAMNAI        │          │照，第2 │SAMNAI        │            │社          │
   │    │              │          │證IC健保│              │            │            │
   │    │              │          │卡。    │              │            │            │
   ├──┼───────┼─────┼────┼───────┼──────┼──────┤
   │41  │POTIU RFEDEBRL│2008/4/15 │第1證護 │POTIU RFED    │0000000000  │訊興通訊企業│
   │    │              │          │照，第2 │EBRL          │            │社          │
   │    │              │          │證IC健保│              │            │            │
   │    │              │          │卡。    │              │            │            │
   ├──┼───────┼─────┼────┼───────┼──────┼──────┤
   │42  │MOWIN EDLIN   │2008/4/15 │第1證護 │MOWIN EDLIN   │0000000000  │訊興通訊企業│
   │    │MIULAR        │          │照，第2 │MIULAR        │            │社          │
   │    │              │          │證IC健保│              │            │            │
   │    │              │          │卡。    │              │            │            │
   ├──┼───────┼─────┼────┼───────┼──────┼──────┤
   │43  │OBIRARINRUDYO │2008/4/16 │第1證護 │OBIRARIN RUDYO│0000000000  │訊興通訊企業│
   │    │CAMMT         │          │照，第2 │CAMMT         │            │社          │
   │    │              │          │證IC健保│              │            │            │
   │    │              │          │卡。    │              │            │            │
   ├──┼───────┼─────┼────┼───────┼──────┼──────┤
   │44  │PANIDLG CHAEL │2008/4/16 │第1證護 │PANIDLG CHAEL │0000000000  │訊興通訊企業│
   │    │BINGT         │          │照，第2 │BINGT         │            │社          │
   │    │              │          │證IC健保│              │            │            │
   │    │              │          │卡。    │              │            │            │
   ├──┼───────┼─────┼────┼───────┼──────┼──────┤
   │45  │VASEG REYLARI │2008/4/16 │第1證護 │VASEG REYLARI │0000000000  │訊興通訊企業│
   │    │ASAVELL       │          │照，第2 │ASAVELL       │            │社          │
   │    │              │          │證IC健保│              │            │            │
   │    │              │          │卡。    │              │            │            │
   ├──┼───────┼─────┼────┼───────┼──────┼──────┤
   │46  │GAFTNAARLDINFA│2008/4/16 │第1證護 │GAFTNA ARLDIN │0000000000  │訊興通訊企業│
   │    │LITN          │          │照，第2 │FANLITN       │            │社          │
   │    │              │          │證IC健保│              │            │            │
   │    │              │          │卡。    │              │            │            │
   ├──┼───────┼─────┼────┼───────┼──────┼──────┤
   │47  │TLYOD         │2008/4/16 │第1證護 │TLYOD ROLANN  │0000000000  │訊興通訊企業│
   │    │ROLANNPANROTIL│          │照，第2 │PANROTIL      │            │社          │
   │    │              │          │證IC健保│              │            │            │
   │    │              │          │卡。    │              │            │            │
   │    │              │          │        │              │            │            │
   ├──┼───────┼─────┼────┼───────┼──────┼──────┤
   │48  │JSBINLS GUNREA│2008/4/16 │第1證護 │JSBINLS GUNREA│0000000000  │訊興通訊企業│
   │    │GONUAYB       │          │照，第2 │GONUAYB       │            │社          │
   │    │              │          │證IC健保│              │            │            │
   │    │              │          │卡。    │              │            │            │
   ├──┼───────┼─────┼────┼───────┼──────┼──────┤
   │49  │AGVOTIRPHALOBA│2008/4/16 │第1證護 │AGVOTI RPHAL  │0000000000  │訊興通訊企業│
   │    │NB            │          │照，第2 │OBANB         │            │社          │
   │    │              │          │證IC健保│              │            │            │
   │    │              │          │卡。    │              │            │            │
   ├──┼───────┼─────┼────┼───────┼──────┼──────┤
   │50  │NCILLOMAR     │2008/4/16 │第1證護 │NCILLO MAR    │0000000000  │訊興通訊企業│
   │    │NAESA         │          │照，第2 │NAESA         │            │社          │
   │    │              │          │證IC健保│              │            │            │
   │    │              │          │卡。    │              │            │            │
   ├──┼───────┼─────┼────┼───────┼──────┼──────┤
   │51  │ABBRNOR ORLEAO│2008/4/16 │第1證護 │ABBR NOR      │0000000000  │訊興通訊企業│
   │    │              │          │照，第2 │ORLEAO        │            │社          │
   │    │              │          │證IC健保│              │            │            │
   │    │              │          │卡。    │              │            │            │
   ├──┼───────┼─────┼────┼───────┼──────┼──────┤
   │52  │NELTR RLSXAUD │2008/4/17 │第1證護 │NELTR RLSXAUD │0000000000  │訊興通訊企業│
   │    │FUEDXES       │          │照，第2 │FUEDXES       │            │社          │
   │    │              │          │證IC健保│              │            │            │
   │    │              │          │卡。    │              │            │            │
   ├──┼───────┼─────┼────┼───────┼──────┼──────┤
   │53  │JUMGNUR       │2008/4/17 │第1證護 │JUMGNUR       │0000000000  │訊興通訊企業│
   │    │CHALMANLAGNRH │          │照，第2 │CHALMAN LAGNRH│            │社          │
   │    │              │          │證IC健保│              │            │            │
   │    │              │          │卡。    │              │            │            │
   │    │              │          │        │              │            │            │
   ├──┼───────┼─────┼────┼───────┼──────┼──────┤
   │54  │DIABURS WINER │2008/4/17 │第1證護 │DIABURS WINER │0000000000  │訊興通訊企業│
   │    │PABISAUE      │          │照，第2 │PABISAUE      │            │社          │
   │    │              │          │證IC健保│              │            │            │
   │    │              │          │卡。    │              │            │            │
   ├──┼───────┼─────┼────┼───────┼──────┼──────┤
   │55  │LIBOP FOLADON │2008/4/17 │第1證護 │LIBOP FOLADON │0000000000  │訊興通訊企業│
   │    │YOMONT        │          │照，第2 │YOMONT        │            │社          │
   │    │              │          │證IC健保│              │            │            │
   │    │              │          │卡。    │              │            │            │
   ├──┼───────┼─────┼────┼───────┼──────┼──────┤
   │56  │LASETORILSUIAQ│2008/4/17 │第1證護 │LASE TORILS   │0000000000  │訊興通訊企業│
   │    │B             │          │照，第2 │UIAQB         │            │社          │
   │    │              │          │證IC健保│              │            │            │
   │    │              │          │卡。    │              │            │            │
   ├──┼───────┼─────┼────┼───────┼──────┼──────┤
   │57  │MIRLALBNUBPTO │2008/4/17 │第1證護 │MIRL ALBN     │0000000000  │訊興通訊企業│
   │    │              │          │照，第2 │UBPTO         │            │社          │
   │    │              │          │證IC健保│              │            │            │
   │    │              │          │卡。    │              │            │            │
   ├──┼───────┼─────┼────┼───────┼──────┼──────┤
   │58  │NVEAGARLGECO  │2008/4/17 │第1證護 │NVEA GARL GECO│0000000000  │訊興通訊企業│
   │    │              │          │照，第2 │              │            │社          │
   │    │              │          │證IC健保│              │            │            │
   │    │              │          │卡。    │              │            │            │
   ├──┼───────┼─────┼────┼───────┼──────┼──────┤
   │59  │DELNELR       │2008/4/17 │第1證護 │DELNELR JMTO  │0000000000  │訊興通訊企業│
   │    │JMTOPILDA     │          │照，第2 │PILDA         │            │社          │
   │    │              │          │證IC健保│              │            │            │
   │    │              │          │卡。    │              │            │            │
   │    │              │          │        │              │            │            │
   ├──┼───────┼─────┼────┼───────┼──────┼──────┤
   │60  │SOTEL EGEOR   │2008/4/17 │第1證護 │SOTEL EGEOR   │0000000000  │訊興通訊企業│
   │    │ARDE          │          │照，第2 │ARDE          │            │社          │
   │    │              │          │證IC健保│              │            │            │
   │    │              │          │卡。    │              │            │            │
   ├──┼───────┼─────┼────┼───────┼──────┼──────┤
   │61  │ABAFTLJOSERHY │          │第1證護 │ABAFTL JOSERHY│ ?          │訊興通訊企業│
   │    │VILRDE        │          │照，第2 │VILRDE        │            │社          │
   │    │              │          │證IC健保│              │            │            │
   │    │              │          │卡。    │              │            │            │
   ├──┼───────┼─────┼────┼───────┼──────┼──────┤
   │62  │CRUNREYNO     │2008/4/17 │第1證護 │CRUN REYNO    │0000000000  │訊興通訊企業│
   │    │PANGI         │          │照，第2 │PANGI         │            │社          │
   │    │              │          │證IC健保│              │            │            │
   │    │              │          │卡。    │              │            │            │
   ├──┼───────┼─────┼────┼───────┼──────┼──────┤
   │63  │ABEONBR ORAELO│2008/4/17 │第1證護 │ABEO NBR      │0000000000  │訊興通訊企業│
   │    │              │          │照，第2 │ORAELO        │            │社          │
   │    │              │          │證IC健保│              │            │            │
   │    │              │          │卡。    │              │            │            │
   ├──┼───────┼─────┼────┼───────┼──────┼──────┤
   │64  │ENNURAJAYTUMI │2008/4/18 │第1證護 │ENNU RAJA     │0000000000  │訊興通訊企業│
   │    │              │          │照，第2 │YTUMI         │            │社          │
   │    │              │          │證IC健保│              │            │            │
   │    │              │          │卡。    │              │            │            │
   ├──┼───────┼─────┼────┼───────┼──────┼──────┤
   │65  │LCGAHIV VIUTON│2008/4/18 │第1證護 │LCGAHIV VIUTON│0000000000  │訊興通訊企業│
   │    │EMPH          │          │照，第2 │EMPH          │            │社          │
   │    │              │          │證IC健保│              │            │            │
   │    │              │          │卡。    │              │            │            │
   ├──┼───────┼─────┼────┼───────┼──────┼──────┤
   │66  │LOEATOM EMARON│2008/4/18 │第1證護 │LOEATOM EMARON│0000000000  │訊興通訊企業│
   │    │BAPTIN        │          │照，第2 │BAPTIN        │            │社          │
   │    │              │          │證IC健保│              │            │            │
   │    │              │          │卡。    │              │            │            │
   ├──┼───────┼─────┼────┼───────┼──────┼──────┤
   │67  │BANCA ALPSN   │2008/4/18 │第1證護 │BANCA ALPSN   │0000000000  │訊興通訊企業│
   │    │RLCAM         │          │照，第2 │RLCAM         │            │社          │
   │    │              │          │證IC健保│              │            │            │
   │    │              │          │卡。    │              │            │            │
   ├──┼───────┼─────┼────┼───────┼──────┼──────┤
   │68  │WARON         │2008/4/18 │第1證護 │WARON LCEREN  │0000000000  │訊興通訊企業│
   │    │LCERENDERCA   │          │照，第2 │DERCA         │            │社          │
   │    │              │          │證IC健保│              │            │            │
   │    │              │          │卡。    │              │            │            │
   │    │              │          │        │              │            │            │
   ├──┼───────┼─────┼────┼───────┼──────┼──────┤
   │69  │MIUNP WILBIEM │2008/4/18 │第1證護 │MIUNP WILBIEM │0000000000  │訊興通訊企業│
   │    │ARJPCL        │          │照，第2 │ARJPCL        │            │社          │
   │    │              │          │證IC健保│              │            │            │
   │    │              │          │卡。    │              │            │            │
   ├──┼───────┼─────┼────┼───────┼──────┼──────┤
   │70  │MASONJAYMTAPRO│2008/4/18 │第1證護 │MASON JAYMT   │0000000000  │訊興通訊企業│
   │    │NG            │          │照，第2 │APRONG        │            │社          │
   │    │              │          │證IC健保│              │            │            │
   │    │              │          │卡。    │              │            │            │
   ├──┼───────┼─────┼────┼───────┼──────┼──────┤
   │71  │ABOENLMBOEAO  │2008/4/18 │第1證護 │ABOE NLMB OEAO│0000000000  │訊興通訊企業│
   │    │              │          │照，第2 │              │            │社          │
   │    │              │          │證IC健保│              │            │            │
   │    │              │          │卡。    │              │            │            │
   ├──┼───────┼─────┼────┼───────┼──────┼──────┤
   │72  │MOLOLARRYNFAJU│2008/4/18 │第1證護 │MOLO LARRY    │0000000000  │訊興通訊企業│
   │    │R             │          │照，第2 │NFAJUR        │            │社          │
   │    │              │          │證IC健保│              │            │            │
   │    │              │          │卡。    │              │            │            │
   ├──┼───────┼─────┼────┼───────┼──────┼──────┤
   │73  │LUDRROBSIAPAON│2008/4/18 │第1證護 │LUDR ROBSI    │0000000000  │訊興通訊企業│
   │    │              │          │照，第2 │APAON         │            │社          │
   │    │              │          │證IC健保│              │            │            │
   │    │              │          │卡。    │              │            │            │
   ├──┼───────┼─────┼────┼───────┼──────┼──────┤
   │74  │NRUCRNYEOPAGI │2008/4/18 │第1證護 │NRUC RNYEO    │0000000000  │訊興通訊企業│
   │    │              │          │照，第2 │PAGI          │            │社          │
   │    │              │          │證IC健保│              │            │            │
   │    │              │          │卡。    │              │            │            │
   ├──┼───────┼─────┼────┼───────┼──────┼──────┤
   │75  │LMDCARSOROAMOR│2008/4/21 │第1證護 │LMDC ARSORO   │0000000000  │訊興通訊企業│
   │    │              │          │照，第2 │AMOR          │            │社          │
   │    │              │          │證IC健保│              │            │            │
   │    │              │          │卡。    │              │            │            │
   ├──┼───────┼─────┼────┼───────┼──────┼──────┤
   │76  │JUGDARNEGODNGL│2008/4/21 │第1證護 │JUGDA RNEGO   │0000000000  │訊興通訊企業│
   │    │SA            │          │照，第2 │DNGLSA        │            │社          │
   │    │              │          │證IC健保│              │            │            │
   │    │              │          │卡。    │              │            │            │
   ├──┼───────┼─────┼────┼───────┼──────┼──────┤
   │77  │GACIE URLUA   │2008/4/21 │第1證護 │GACIE URLUA   │0000000000  │訊興通訊企業│
   │    │AULO          │          │照，第2 │AULO          │            │社          │
   │    │              │          │證IC健保│              │            │            │
   │    │              │          │卡。    │              │            │            │
   ├──┼───────┼─────┼────┼───────┼──────┼──────┤
   │78  │UACEPRTOCAE   │2008/4/21 │第1證護 │UACE PRTO CAE │0000000000  │訊興通訊企業│
   │    │              │          │照，第2 │              │            │社          │
   │    │              │          │證IC健保│              │            │            │
   │    │              │          │卡。    │              │            │            │
   ├──┼───────┼─────┼────┼───────┼──────┼──────┤
   │79  │ALNVERLGAOGEC │2008/4/21 │第1證護 │ALNVE RLGA    │0000000000  │訊興通訊企業│
   │    │              │          │照，第2 │OGEC          │            │社          │
   │    │              │          │證IC健保│              │            │            │
   │    │              │          │卡。    │              │            │            │
   ├──┼───────┼─────┼────┼───────┼──────┼──────┤
   │80  │USRLODBIRAAPON│2008/4/21 │第1證護 │USRL ODBIR    │0000000000  │訊興通訊企業│
   │    │              │          │照，第2 │AAPON         │            │社          │
   │    │              │          │證IC健保│              │            │            │
   │    │              │          │卡。    │              │            │            │
   ├──┼───────┼─────┼────┼───────┼──────┼──────┤
   │81  │ROSBZ         │2008/4/21 │第1證護 │ROSBZ CREZAP  │0000000000  │訊興通訊企業│
   │    │CREZAPNADE    │          │照，第2 │NADE          │            │社          │
   │    │              │          │證IC健保│              │            │            │
   │    │              │          │卡。    │              │            │            │
   ├──┼───────┼─────┼────┼───────┼──────┼──────┤
   │82  │EVCOM RCDITOR │2008/4/21 │第1證護 │EVCOM RCDITOR │0000000000  │訊興通訊企業│
   │    │MADCEL        │          │照，第2 │MADCEL        │            │社          │
   │    │              │          │證IC健保│              │            │            │
   │    │              │          │卡。    │              │            │            │
   ├──┼───────┼─────┼────┼───────┼──────┼──────┤
   │83  │BGOINAROMFOSOR│2008/4/21 │第1證護 │BGOINA ROMFO  │0000000000  │訊興通訊企業│
   │    │IN            │          │照，第2 │SORIN         │            │社          │
   │    │              │          │證IC健保│              │            │            │
   │    │              │          │卡。    │              │            │            │
   ├──┼───────┼─────┼────┼───────┼──────┼──────┤
   │84  │OBINSRCUNYEAMU│2008/4/22 │第1證護 │OBINSR CUNY   │0000000000  │訊興通訊企業│
   │    │T             │          │照，第2 │EAMUT         │            │社          │
   │    │              │          │證IC健保│              │            │            │
   │    │              │          │卡。    │              │            │            │
   ├──┼───────┼─────┼────┼───────┼──────┼──────┤
   │85  │RPUDBSANOINABA│2008/4/22 │第1證護 │RPUD BSANOI   │0000000000  │訊興通訊企業│
   │    │              │          │照，第2 │NABA          │            │社          │
   │    │              │          │證IC健保│              │            │            │
   │    │              │          │卡。    │              │            │            │
   ├──┼───────┼─────┼────┼───────┼──────┼──────┤
   │86  │TERLEONRNTDOMO│2008/4/22 │第1證護 │TERLEO NRNT   │0000000000  │訊興通訊企業│
   │    │              │          │照，第2 │DOMO          │            │社          │
   │    │              │          │證IC健保│              │            │            │
   │    │              │          │卡。    │              │            │            │
   ├──┼───────┼─────┼────┼───────┼──────┼──────┤
   │87  │PGNALALDENPEAY│2008/4/22 │第1證護 │PGNAL ALDEN   │0000000000  │訊興通訊企業│
   │    │              │          │照，第2 │PEAY          │            │社          │
   │    │              │          │證IC健保│              │            │            │
   │    │              │          │卡。    │              │            │            │
   ├──┼───────┼─────┼────┼───────┼──────┼──────┤
   │88  │SPARLEIUAREZ  │2008/4/22 │第1證護 │SPAR LEIU AREZ│0000000000  │訊興通訊企業│
   │    │              │          │照，第2 │              │            │社          │
   │    │              │          │證IC健保│              │            │            │
   │    │              │          │卡。    │              │            │            │
   ├──┼───────┼─────┼────┼───────┼──────┼──────┤
   │89  │SLRNISNOAONTE │2008/4/22 │第1證護 │SLRNIS NOAONTE│0000000000  │訊興通訊企業│
   │    │PESOIN        │          │照，第2 │PESOIN        │            │社          │
   │    │              │          │證IC健保│              │            │            │
   │    │              │          │卡。    │              │            │            │
   ├──┼───────┼─────┼────┼───────┼──────┼──────┤
   │90  │AGUILCELNDFMIR│2008/4/22 │第1證護 │AGUIL CELND   │0000000000  │訊興通訊企業│
   │    │              │          │照，第2 │FMIRA         │            │社          │
   │    │              │          │證IC健保│              │            │            │
   │    │              │          │卡。    │              │            │            │
   ├──┼───────┼─────┼────┼───────┼──────┼──────┤
   │91  │JIERTGLUIOESRE│2008/4/22 │第1證護 │JIER TGLUI    │0000000000  │訊興通訊企業│
   │    │              │          │照，第2 │OESRE         │            │社          │
   │    │              │          │證IC健保│              │            │            │
   │    │              │          │卡。    │              │            │            │
   ├──┼───────┼─────┼────┼───────┼──────┼──────┤
   │92  │INSGAARYAJBUYA│2008/4/22 │第1證護 │INSGA ARYAJ   │0000000000  │訊興通訊企業│
   │    │              │          │照，第2 │BUYA          │            │社          │
   │    │              │          │證IC健保│              │            │            │
   │    │              │          │卡。    │              │            │            │
   ├──┼───────┼─────┼────┼───────┼──────┼──────┤
   │93  │AGUSPRATPVOBAE│2008/4/23 │第1證護 │AGUSP RATPV   │0000000000  │訊興通訊企業│
   │    │              │          │照，第2 │OBAE          │            │社          │
   │    │              │          │證IC健保│              │            │            │
   │    │              │          │卡。    │              │            │            │
   ├──┼───────┼─────┼────┼───────┼──────┼──────┤
   │94  │MADEOREODOLAGN│2008/4/23 │第1證護 │MADEO REODO   │0000000000  │訊興通訊企業│
   │    │T             │          │照，第2 │LAGNT         │            │社          │
   │    │              │          │證IC健保│              │            │            │
   │    │              │          │卡。    │              │            │            │
   ├──┼───────┼─────┼────┼───────┼──────┼──────┤
   │95  │BARNOROFANLAW │2008/4/23 │第1證護 │BARNO ROFAN   │0000000000  │訊興通訊企業│
   │    │              │          │照，第2 │LAW           │            │社          │
   │    │              │          │證IC健保│              │            │            │
   │    │              │          │卡。    │              │            │            │
   ├──┼───────┼─────┼────┼───────┼──────┼──────┤
   │96  │CEUNTTAIREVRAO│2008/4/23 │第1證護 │CEUNT TAIRE   │0000000000  │訊興通訊企業│
   │    │L             │          │照，第2 │VRAOL         │            │社          │
   │    │              │          │證IC健保│              │            │            │
   │    │              │          │卡。    │              │            │            │
   ├──┼───────┼─────┼────┼───────┼──────┼──────┤
   │97  │MACUN ALMDR   │2008/4/23 │第1證護 │MACUN ALMDR   │0000000000  │訊興通訊企業│
   │    │EMLYA         │          │照，第2 │EMLYA         │            │社          │
   │    │              │          │證IC健保│              │            │            │
   │    │              │          │卡。    │              │            │            │
   ├──┼───────┼─────┼────┼───────┼──────┼──────┤
   │98  │LANGJOS TELIA │2008/4/23 │第1證護 │LANG JOS TELIA│0000000000  │訊興通訊企業│
   │    │              │          │照，第2 │              │            │社          │
   │    │              │          │證IC健保│              │            │            │
   │    │              │          │卡。    │              │            │            │
   ├──┼───────┼─────┼────┼───────┼──────┼──────┤
   │99  │BUGAYFEDERDEGU│2008/4/23 │第1證護 │BUGAY FEDER   │0000000000  │訊興通訊企業│
   │    │I             │          │照，第2 │DEGUI         │            │社          │
   │    │              │          │證IC健保│              │            │            │
   │    │              │          │卡。    │              │            │            │
   ├──┼───────┼─────┼────┼───────┼──────┼──────┤
   │100 │YADELERALESEFU│2008/4/23 │第1證護 │YADEL ERALE   │0000000000  │訊興通訊企業│
   │    │              │          │照，第2 │SEFUE         │            │社          │
   │    │              │          │證IC健保│              │            │            │
   │    │              │          │卡。    │              │            │            │
   ├──┼───────┼─────┼────┼───────┼──────┼──────┤
   │101 │ALUIGCEDNFRIMA│2008/4/23 │第1證護 │ALUIG CEDN    │0000000000  │訊興通訊企業│
   │    │              │          │照，第2 │FRIMA         │            │社          │
   │    │              │          │證IC健保│              │            │            │
   │    │              │          │卡。    │              │            │            │
   ├──┼───────┼─────┼────┼───────┼──────┼──────┤
   │102 │OALKUITJUBERMA│2008/4/23 │第1證護 │OALKUI TJUBER │0000000000  │訊興通訊企業│
   │    │RI            │          │照，第2 │MARI          │            │社          │
   │    │              │          │證IC健保│              │            │            │
   │    │              │          │卡。    │              │            │            │
   ├──┼───────┼─────┼────┼───────┼──────┼──────┤
   │103 │NGUYENCHANH   │2008/4/23 │第1證護 │NGUYEN CHANH  │0000000000  │訊興通訊企業│
   │    │LAM           │          │照，第2 │LAM           │            │社          │
   │    │              │          │證IC健保│              │            │            │
   │    │              │          │卡。    │              │            │            │
   ├──┼───────┼─────┼────┼───────┼──────┼──────┤
   │104 │NGUYENVAN HAN │2008/4/24 │第1證護 │NGUYEN VAN HAN│0000000000  │訊興通訊企業│
   │    │              │          │照，第2 │              │            │社          │
   │    │              │          │證IC健保│              │            │            │
   │    │              │          │卡。    │              │            │            │
   ├──┼───────┼─────┼────┼───────┼──────┼──────┤
   │105 │UERASTZDLAHYBA│2008/4/24 │第1證護 │UERAST ZDLAHY │0000000000  │訊興通訊企業│
   │    │NM            │          │照，第2 │BANM          │            │社          │
   │    │              │          │證IC健保│              │            │            │
   │    │              │          │卡。    │              │            │            │
   ├──┼───────┼─────┼────┼───────┼──────┼──────┤
   │106 │NGOEEJACTIGPAK│2008/4/24 │第1證護 │NGOE EJACTI   │0000000000  │訊興通訊企業│
   │    │              │          │照，第2 │GPAK          │            │社          │
   │    │              │          │證IC健保│              │            │            │
   │    │              │          │卡。    │              │            │            │
   ├──┼───────┼─────┼────┼───────┼──────┼──────┤
   │107 │GUALI EOLTA   │2008/4/24 │第1證護 │GUALI EOLTA   │0000000000  │訊興通訊企業│
   │    │YOELA         │          │照，第2 │YOELA         │            │社          │
   │    │              │          │證IC健保│              │            │            │
   │    │              │          │卡。    │              │            │            │
   ├──┼───────┼─────┼────┼───────┼──────┼──────┤
   │108 │NGUYENVANNGOC │2008/4/24 │第1證護 │NGUYEN VAN    │0000000000  │訊興通訊企業│
   │    │              │          │照，第2 │NGOC          │            │社          │
   │    │              │          │證IC健保│              │            │            │
   │    │              │          │卡。    │              │            │            │
   ├──┼───────┼─────┼────┼───────┼──────┼──────┤
   │109 │LAMHOANHTRUNG │2008/4/24 │第1證護 │LAM HOANH     │0000000000  │訊興通訊企業│
   │    │              │          │照，第2 │TRUNG         │            │社          │
   │    │              │          │證IC健保│              │            │            │
   │    │              │          │卡。    │              │            │            │
   ├──┼───────┼─────┼────┼───────┼──────┼──────┤
   │110 │PHAMHUNGKIM   │2008/4/24 │第1證護 │PHAM HUNG KIM │0000000000  │訊興通訊企業│
   │    │              │          │照，第2 │              │            │社          │
   │    │              │          │證IC健保│              │            │            │
   │    │              │          │卡。    │              │            │            │
   ├──┼───────┼─────┼────┼───────┼──────┼──────┤
   │111 │TRAN_         │2008/4/24 │第1證護 │TRAN_ MINH    │0000000000  │訊興通訊企業│
   │    │MINHTRUNG     │          │照，第2 │TRUNG         │            │社          │
   │    │              │          │證IC健保│              │            │            │
   │    │              │          │卡。    │              │            │            │
   ├──┼───────┼─────┼────┼───────┼──────┼──────┤
   │112 │TRAN_MINH CANH│2008/4/24 │第1證護 │TRAN_MINH CANH│0000000000  │訊興通訊企業│
   │    │              │          │照，第2 │              │            │社          │
   │    │              │          │證IC健保│              │            │            │
   │    │              │          │卡。    │              │            │            │
   ├──┼───────┼─────┼────┼───────┼──────┼──────┤
   │113 │NGUYENKIM     │2008/4/24 │第1證護 │NGUYEN KIM    │0000000000  │訊興通訊企業│
   │    │KHUONG        │          │照，第2 │KHUONG        │            │社          │
   │    │              │          │證IC健保│              │            │            │
   │    │              │          │卡。    │              │            │            │
   ├──┼───────┼─────┼────┼───────┼──────┼──────┤
   │114 │MENDZARNO     │2008/4/25 │第1證護 │MEND ZARNO    │0000000000  │訊興通訊企業│
   │    │ALARG         │          │照，第2 │ALARG         │            │社          │
   │    │              │          │證IC健保│              │            │            │
   │    │              │          │卡。    │              │            │            │
   ├──┼───────┼─────┼────┼───────┼──────┼──────┤
   │115 │GUACN JUSIR   │2008/4/25 │第1證護 │GUACN JUSIR   │0000000000  │訊興通訊企業│
   │    │NGUO          │          │照，第2 │NGUO          │            │社          │
   │    │              │          │證IC健保│              │            │            │
   │    │              │          │卡。    │              │            │            │
   ├──┼───────┼─────┼────┼───────┼──────┼──────┤
   │116 │NGUYENTRUNG   │2008/4/25 │第1證護 │NGUYEN TRUNG  │0000000000  │訊興通訊企業│
   │    │THU           │          │照，第2 │THU           │            │社          │
   │    │              │          │證IC健保│              │            │            │
   │    │              │          │卡。    │              │            │            │
   ├──┼───────┼─────┼────┼───────┼──────┼──────┤
   │117 │NGUYENVAN     │2008/4/25 │第1證護 │NGUYEN VAN    │0000000000  │訊興通訊企業│
   │    │NGHIEP        │          │照，第2 │NGHIEP        │            │社          │
   │    │              │          │證IC健保│              │            │            │
   │    │              │          │卡。    │              │            │            │
   ├──┼───────┼─────┼────┼───────┼──────┼──────┤
   │118 │DUONG CHANH   │2008/4/25 │第1證護 │DUONG CHANH   │0000000000  │訊興通訊企業│
   │    │VAN           │          │照，第2 │VAN           │            │社          │
   │    │              │          │證IC健保│              │            │            │
   │    │              │          │卡。    │              │            │            │
   ├──┼───────┼─────┼────┼───────┼──────┼──────┤
   │119 │PHAMKIEMHUNG  │2008/4/25 │第1證護 │PHAM KIEM HUNG│0000000000  │訊興通訊企業│
   │    │              │          │照，第2 │              │            │社          │
   │    │              │          │證IC健保│              │            │            │
   │    │              │          │卡。    │              │            │            │
   ├──┼───────┼─────┼────┼───────┼──────┼──────┤
   │120 │CHU HAN TRUNG │2008/4/25 │第1證護 │CHU HAN TRUNG │0000000000  │訊興通訊企業│
   │    │              │          │照，第2 │              │            │社          │
   │    │              │          │證IC健保│              │            │            │
   │    │              │          │卡。    │              │            │            │
   ├──┼───────┼─────┼────┼───────┼──────┼──────┤
   │121 │UGCANJSUIRNUGO│2008/4/25 │第1證護 │UGCAN JSUIR   │0000000000  │訊興通訊企業│
   │    │              │          │照，第2 │NUGO          │            │社          │
   │    │              │          │證IC健保│              │            │            │
   │    │              │          │卡。    │              │            │            │
   ├──┼───────┼─────┼────┼───────┼──────┼──────┤
   │122 │LACIU LEAGR   │2008/4/28 │第1證護 │LACIU LEAGR   │0000000000  │訊興通訊企業│
   │    │ARELO         │          │照，第2 │ARELO         │            │社          │
   │    │              │          │證IC健保│              │            │            │
   │    │              │          │卡。    │              │            │            │
   ├──┼───────┼─────┼────┼───────┼──────┼──────┤
   │123 │EARONIRET ORNP│2008/4/28 │第1證護 │EARO NIRET    │0000000000  │訊興通訊企業│
   │    │              │          │照，第2 │ORNP          │            │社          │
   │    │              │          │證IC健保│              │            │            │
   │    │              │          │卡。    │              │            │            │
   ├──┼───────┼─────┼────┼───────┼──────┼──────┤
   │124 │TLUOWRIDLTSE  │2008/4/28 │第1證護 │TLUO WRID LTSE│0000000000  │訊興通訊企業│
   │    │              │          │照，第2 │              │            │社          │
   │    │              │          │證IC健保│              │            │            │
   │    │              │          │卡。    │              │            │            │
   ├──┼───────┼─────┼────┼───────┼──────┼──────┤
   │125 │UTIPOFRDELBRE │2008/4/28 │第1證護 │UTIPO FRDE    │0000000000  │訊興通訊企業│
   │    │              │          │照，第2 │LBRE          │            │社          │
   │    │              │          │證IC健保│              │            │            │
   │    │              │          │卡。    │              │            │            │
   ├──┼───────┼─────┼────┼───────┼──────┼──────┤
   │126 │LEGSLEASGUNSAN│2008/4/28 │第1證護 │LEGSL EASGUN  │0000000000  │訊興通訊企業│
   │    │MEI           │          │照，第2 │SANMEI        │            │社          │
   │    │              │          │證IC健保│              │            │            │
   │    │              │          │卡。    │              │            │            │
   ├──┼───────┼─────┼────┼───────┼──────┼──────┤
   │127 │COEOERQURTRNAB│2008/4/28 │第1證護 │COEOER QURTR  │0000000000  │訊興通訊企業│
   │    │DO            │          │照，第2 │NABDO         │            │社          │
   │    │              │          │證IC健保│              │            │            │
   │    │              │          │卡。    │              │            │            │
   ├──┼───────┼─────┼────┼───────┼──────┼──────┤
   │128 │TRAN_NHOHUU陳 │2008/4/29 │第1證護 │TRAN_NHO HUU陳│0000000000  │訊興通訊企業│
   │    │儒佑          │          │照，第2 │儒佑          │            │社          │
   │    │              │          │證IC健保│              │            │            │
   │    │              │          │卡。    │              │            │            │
   ├──┼───────┼─────┼────┼───────┼──────┼──────┤
   │129 │CHU HAN HUAN  │2008/4/29 │第1證護 │CHU HAN HUAN  │0000000000  │訊興通訊企業│
   │    │              │          │照，第2 │              │            │社          │
   │    │              │          │證IC健保│              │            │            │
   │    │              │          │卡。    │              │            │            │
   ├──┼───────┼─────┼────┼───────┼──────┼──────┤
   │130 │DENMZRANOALRAG│2008/4/28 │第1證護 │DENM ZRANO    │0000000000  │訊興通訊企業│
   │    │              │          │照，第2 │ALRAG         │            │社          │
   │    │              │          │證IC健保│              │            │            │
   │    │              │          │卡。    │              │            │            │
   ├──┼───────┼─────┼────┼───────┼──────┼──────┤
   │131 │VASER         │2008/4/29 │第1證護 │VASER RELARN  │0000000000  │訊興通訊企業│
   │    │RELARNELOP    │          │照，第2 │ELOP          │            │社          │
   │    │              │          │證IC健保│              │            │            │
   │    │              │          │卡。    │              │            │            │
   ├──┼───────┼─────┼────┼───────┼──────┼──────┤
   │132 │MOCIE KIRHE   │2008/4/28 │第1證護 │MOCIE KIRHE   │0000000000  │訊興通訊企業│
   │    │NOLAN         │          │照，第2 │NOLAN         │            │社          │
   │    │              │          │證IC健保│              │            │            │
   │    │              │          │卡。    │              │            │            │
   │    │              │          │        │              │            │            │
   ├──┼───────┼─────┼────┼───────┼──────┼──────┤
   │133 │BEARP MRGSA   │2008/4/29 │第1證護 │BEARP MRGSA   │0000000000  │訊興通訊企業│
   │    │RANIO         │          │照，第2 │RANIO         │            │社          │
   │    │              │          │證IC健保│              │            │            │
   │    │              │          │卡。    │              │            │            │
   ├──┼───────┼─────┼────┼───────┼──────┼──────┤
   │134 │DIRBUSMINER   │2008/4/29 │第1證護 │DIRBUS MINER  │0000000000  │訊興通訊企業│
   │    │PALIS         │          │照，第2 │PALIS         │            │社          │
   │    │              │          │證IC健保│              │            │            │
   │    │              │          │卡。    │              │            │            │
   ├──┼───────┼─────┼────┼───────┼──────┼──────┤
   │135 │ANHYJOEPO     │2008/4/30 │第1證護 │ANHY JOEPO    │0000000000  │訊興通訊企業│
   │    │VRUEL         │          │照，第2 │VRUEL         │            │社          │
   │    │              │          │證IC健保│              │            │            │
   │    │              │          │卡。    │              │            │            │
   ├──┼───────┼─────┼────┼───────┼──────┼──────┤
   │136 │UTIEDFRPORELB │2008/4/30 │第1證護 │UTIED FRPO    │0000000000  │訊興通訊企業│
   │    │              │          │照，第2 │RELB          │            │社          │
   │    │              │          │證IC健保│              │            │            │
   │    │              │          │卡。    │              │            │            │
   ├──┼───────┼─────┼────┼───────┼──────┼──────┤
   │137 │DEAMRZNONALRGA│2008/4/30 │第1證護 │DEAM RZNON    │0000000000  │訊興通訊企業│
   │    │              │          │照，第2 │ALRGA         │            │社          │
   │    │              │          │證IC健保│              │            │            │
   │    │              │          │卡。    │              │            │            │
   ├──┼───────┼─────┼────┼───────┼──────┼──────┤
   │138 │NALGFPSITELSJ │2008/4/30 │第1證護 │NALG FPSI     │0000000000  │訊興通訊企業│
   │    │              │          │照，第2 │TELSJ         │            │社          │
   │    │              │          │證IC健保│              │            │            │
   │    │              │          │卡。    │              │            │            │
   ├──┼───────┼─────┼────┼───────┼──────┼──────┤
   │139 │NGUYENUYHAN   │2008/4/30 │第1證護 │NGUYEN UY HAN │0000000000  │訊興通訊企業│
   │    │              │          │照，第2 │              │            │社          │
   │    │              │          │證IC健保│              │            │            │
   │    │              │          │卡。    │              │            │            │
   ├──┼───────┼─────┼────┼───────┼──────┼──────┤
   │140 │NGUYENTHU THAN│2008/4/30 │第1證護 │NGUYEN THU    │0000000000  │訊興通訊企業│
   │    │              │          │照，第2 │THAN          │            │社          │
   │    │              │          │證IC健保│              │            │            │
   │    │              │          │卡。    │              │            │            │
   ├──┼───────┼─────┼────┼───────┼──────┼──────┤
   │141 │UACGN JBUIR   │2008/4/30 │第1證護 │UACGN JBUIR   │0000000000  │訊興通訊企業│
   │    │NULN          │          │照，第2 │NULN          │            │社          │
   │    │              │          │證IC健保│              │            │            │
   │    │              │          │卡。    │              │            │            │
   ├──┼───────┼─────┼────┼───────┼──────┼──────┤
   │142 │ACPEL NIFET   │2008/4/30 │第1證護 │ACPEL NIFET   │0000000000  │訊興通訊企業│
   │    │RNENO         │          │照，第2 │RNENO         │            │社          │
   │    │              │          │證IC健保│              │            │            │
   │    │              │          │卡。    │              │            │            │
   ├──┼───────┼─────┼────┼───────┼──────┼──────┤
   │143 │TRAN_ SUNGDIEU│2008/4/30 │第1證護 │TRAN_ SUNG    │0000000000  │訊興通訊企業│
   │    │              │          │照，第2 │DIEU          │            │社          │
   │    │              │          │證IC健保│              │            │            │
   │    │              │          │卡。    │              │            │            │
   ├──┼───────┼─────┼────┼───────┼──────┼──────┤
   │144 │SEYPOCMALRENTA│2008/4/30 │第1證護 │SEYPO CMALR   │0000000000  │訊興通訊企業│
   │    │              │          │照，第2 │ENTA          │            │社          │
   │    │              │          │證IC健保│              │            │            │
   │    │              │          │卡。    │              │            │            │
   ├──┼───────┼─────┼────┼───────┼──────┼──────┤
   │145 │DSCNUFDNROAESF│2008/5/2  │第1證護 │DSCNU FDNRO   │0000000000  │訊興通訊企業│
   │    │UN            │          │照，第2 │AESFUN        │            │社          │
   │    │              │          │證IC健保│              │            │            │
   │    │              │          │卡。    │              │            │            │
   ├──┼───────┼─────┼────┼───────┼──────┼──────┤
   │146 │INSHODRJCAGANY│2008/5/2  │第1證護 │INSHO DRJCA   │0000000000  │訊興通訊企業│
   │    │N             │          │照，第2 │GANYN         │            │社          │
   │    │              │          │證IC健保│              │            │            │
   │    │              │          │卡。    │              │            │            │
   ├──┼───────┼─────┼────┼───────┼──────┼──────┤
   │147 │RHNOITUARLICAO│2008/5/2  │第1證護 │RHNOIT UARLI  │0000000000  │訊興通訊企業│
   │    │UP            │          │照，第2 │CAOUP         │            │社          │
   │    │              │          │證IC健保│              │            │            │
   │    │              │          │卡。    │              │            │            │
   ├──┼───────┼─────┼────┼───────┼──────┼──────┤
   │148 │HADEU NLEIR   │2008/5/2  │第1證護 │HADEU NLEIR   │0000000000  │訊興通訊企業│
   │    │VAENP         │          │照，第2 │VAENP         │            │社          │
   │    │              │          │證IC健保│              │            │            │
   │    │              │          │卡。    │              │            │            │
   ├──┼───────┼─────┼────┼───────┼──────┼──────┤
   │149 │TEGULGNARYWAMG│2008/5/2  │第1證護 │TEGUL GNARY   │0000000000  │訊興通訊企業│
   │    │F             │          │照，第2 │WAMGF         │            │社          │
   │    │              │          │證IC健保│              │            │            │
   │    │              │          │卡。    │              │            │            │
   ├──┼───────┼─────┼────┼───────┼──────┼──────┤
   │150 │INSJA YRUOA   │2008/5/3  │第1證護 │INSJA YRUOA   │0000000000  │訊興通訊企業│
   │    │HABAG         │          │照，第2 │HABAG         │            │社          │
   │    │              │          │證IC健保│              │            │            │
   │    │              │          │卡。    │              │            │            │
   ├──┼───────┼─────┼────┼───────┼──────┼──────┤
   │151 │FSUNOLR DDNCIO│2008/5/3  │第1證護 │FSUNOLR DDNCIO│0000000000  │訊興通訊企業│
   │    │AESOTR        │          │照，第2 │AESOTR        │            │社          │
   │    │              │          │證IC健保│              │            │            │
   │    │              │          │卡。    │              │            │            │
   ├──┼───────┼─────┼────┼───────┼──────┼──────┤
   │152 │PLASABNEREASYO│2008/5/3  │第1證護 │PLASABNE REAS │0000000000  │訊興通訊企業│
   │    │NOZ           │          │照，第2 │YONOZ         │            │社          │
   │    │              │          │證IC健保│              │            │            │
   │    │              │          │卡。    │              │            │            │
   ├──┼───────┼─────┼────┼───────┼──────┼──────┤
   │153 │EAPSHUSEN     │2008/5/5  │第1證護 │EAPS HUSEN    │0000000000  │訊興通訊企業│
   │    │CLAVP         │          │照，第2 │CLAVP         │            │社          │
   │    │              │          │證IC健保│              │            │            │
   │    │              │          │卡。    │              │            │            │
   ├──┼───────┼─────┼────┼───────┼──────┼──────┤
   │154 │NESIGELPANSANI│2008/5/3  │第1證護 │NESIG ELPAN   │0000000000  │訊興通訊企業│
   │    │L             │          │照，第2 │SANIL         │            │社          │
   │    │              │          │證IC健保│              │            │            │
   │    │              │          │卡。    │              │            │            │
   ├──┼───────┼─────┼────┼───────┼──────┼──────┤
   │155 │FNARD         │2008/5/5  │第1證護 │FNARD ARCPJN  │0000000000  │訊興通訊企業│
   │    │ARCPJNBUEAO   │          │照，第2 │BUEAO         │            │社          │
   │    │              │          │證IC健保│              │            │            │
   │    │              │          │卡。    │              │            │            │
   │    │              │          │        │              │            │            │
   ├──┼───────┼─────┼────┼───────┼──────┼──────┤
   │156 │RIDEC         │2008/5/5  │第1證護 │RIDEC SALRDF  │0000000000  │訊興通訊企業│
   │    │SALRDFLMERN   │          │照，第2 │LMERN         │            │社          │
   │    │              │          │證IC健保│              │            │            │
   │    │              │          │卡。    │              │            │            │
   │    │              │          │        │              │            │            │
   ├──┼───────┼─────┼────┼───────┼──────┼──────┤
   │157 │NGUYENBINHHAO │2008/5/6  │第1證護 │NGUYEN BINH   │0000000000  │訊興通訊企業│
   │    │              │          │照，第2 │HAO           │            │社          │
   │    │              │          │證IC健保│              │            │            │
   │    │              │          │卡。    │              │            │            │
   ├──┼───────┼─────┼────┼───────┼──────┼──────┤
   │158 │PHAMTUYENHOAT │2008/5/6  │第1證護 │PHAM TUYEN    │0000000000  │訊興通訊企業│
   │    │              │          │照，第2 │HOAT          │            │社          │
   │    │              │          │證IC健保│              │            │            │
   │    │              │          │卡。    │              │            │            │
   ├──┼───────┼─────┼────┼───────┼──────┼──────┤
   │159 │TRAN_ SANHNHAT│2008/5/5  │第1證護 │TRAN_ SANH    │0000000000  │訊興通訊企業│
   │    │陳生壹        │          │照，第2 │NHAT 陳生壹   │            │社          │
   │    │              │          │證IC健保│              │            │            │
   │    │              │          │卡。    │              │            │            │
   ├──┼───────┼─────┼────┼───────┼──────┼──────┤
   │160 │NGUYENLOTAN阮 │2008/5/6  │第1證護 │NGUYEN LO TAN │0000000000  │訊興通訊企業│
   │    │路訊          │          │照，第2 │阮路訊        │            │社          │
   │    │              │          │證IC健保│              │            │            │
   │    │              │          │卡。    │              │            │            │
   ├──┼───────┼─────┼────┼───────┼──────┼──────┤
   │161 │LAM CAN SAM   │2008/5/6  │第1證護 │LAM CAN SAM   │0000000000  │訊興通訊企業│
   │    │              │          │照，第2 │              │            │社          │
   │    │              │          │證IC健保│              │            │            │
   │    │              │          │卡。    │              │            │            │
   ├──┼───────┼─────┼────┼───────┼──────┼──────┤
   │162 │DURES WINRU   │2008/5/7  │第1證護 │DURES WINRU   │0000000000  │訊興通訊企業│
   │    │PABLNE        │          │照，第2 │PABLNE        │            │社          │
   │    │              │          │證IC健保│              │            │            │
   │    │              │          │卡。    │              │            │            │
   ├──┼───────┼─────┼────┼───────┼──────┼──────┤
   │163 │LEANO         │2008/5/7  │第1證護 │LEANO MRISAD  │0000000000  │訊興通訊企業│
   │    │MRISADRDKIN   │          │照，第2 │RDKIN         │            │社          │
   │    │              │          │證IC健保│              │            │            │
   │    │              │          │卡。    │              │            │            │
   │    │              │          │        │              │            │            │
   ├──┼───────┼─────┼────┼───────┼──────┼──────┤
   │164 │NVFLGARLEUAECN│2008/5/7  │第1證護 │NVFL GARLEU   │0000000000  │訊興通訊企業│
   │    │B             │          │照，第2 │AECNB         │            │社          │
   │    │              │          │證IC健保│              │            │            │
   │    │              │          │卡。    │              │            │            │
   ├──┼───────┼─────┼────┼───────┼──────┼──────┤
   │165 │NBACI FNOGC   │2008/5/7  │第1證護 │NBACI FNOGC   │0000000000  │訊興通訊企業│
   │    │DINPLGO       │          │照，第2 │DINPLGO       │            │社          │
   │    │              │          │證IC健保│              │            │            │
   │    │              │          │卡。    │              │            │            │
   ├──┼───────┼─────┼────┼───────┼──────┼──────┤
   │166 │NGUYENUYCHANH │2008/5/7  │第1證護 │NGUYEN UY     │0000000000  │訊興通訊企業│
   │    │              │          │照，第2 │CHANH         │            │社          │
   │    │              │          │證IC健保│              │            │            │
   │    │              │          │卡。    │              │            │            │
   ├──┼───────┼─────┼────┼───────┼──────┼──────┤
   │167 │LUONG SUNGHUAN│2008/5/8  │第1證護 │LUONG SUNG    │0000000000  │訊興通訊企業│
   │    │              │          │照，第2 │HUAN          │            │社          │
   │    │              │          │證IC健保│              │            │            │
   │    │              │          │卡。    │              │            │            │
   ├──┼───────┼─────┼────┼───────┼──────┼──────┤
   │168 │NGUYENMINHHOAN│2008/5/8  │第1證護 │NGUYEN MINH   │0000000000  │訊興通訊企業│
   │    │H             │          │照，第2 │HOANH         │            │社          │
   │    │              │          │證IC健保│              │            │            │
   │    │              │          │卡。    │              │            │            │
   ├──┼───────┼─────┼────┼───────┼──────┼──────┤
   │169 │TRAN_ NHOCHANH│2008/5/8  │第1證護 │TRAN_ NHO     │0000000000  │訊興通訊企業│
   │    │              │          │照，第2 │CHANH         │            │社          │
   │    │              │          │證IC健保│              │            │            │
   │    │              │          │卡。    │              │            │            │
   ├──┼───────┼─────┼────┼───────┼──────┼──────┤
   │170 │DSUNNOLFDCIORO│2008/5/8  │第1證護 │DSUNNOL       │0000000000  │訊興通訊企業│
   │    │ASETRO        │          │照，第2 │FDCIORO ASETRO│            │社          │
   │    │              │          │證IC健保│              │            │            │
   │    │              │          │卡。    │              │            │            │
   │    │              │          │        │              │            │            │
   ├──┼───────┼─────┼────┼───────┼──────┼──────┤
   │171 │TRAN_         │2008/5/8  │第1證護 │TRAN_ TRUNG   │0000000000  │訊興通訊企業│
   │    │TRUNGCANH     │          │照，第2 │CANH          │            │社          │
   │    │              │          │證IC健保│              │            │            │
   │    │              │          │卡。    │              │            │            │
   ├──┼───────┼─────┼────┼───────┼──────┼──────┤
   │172 │INSRJYUOAAHANA│2008/5/8  │第1證護 │INSRJ YUOAA   │0000000000  │訊興通訊企業│
   │    │YGB           │          │照，第2 │HANAYBG       │            │社          │
   │    │              │          │證IC健保│              │            │            │
   │    │              │          │卡。    │              │            │            │
   ├──┼───────┼─────┼────┼───────┼──────┼──────┤
   │173 │NGUYENTHOIDIEU│2008/5/7  │第1證護 │NGUYEN THOI   │0000000000  │訊興通訊企業│
   │    │              │          │照，第2 │DIEU          │            │社          │
   │    │              │          │證IC健保│              │            │            │
   │    │              │          │卡。    │              │            │            │
   ├──┼───────┼─────┼────┼───────┼──────┼──────┤
   │174 │DUONGCANHKIM  │2008/5/7  │第1證護 │DUONG CANH KIM│0000000000  │訊興通訊企業│
   │    │              │          │照，第2 │              │            │社          │
   │    │              │          │證IC健保│              │            │            │
   │    │              │          │卡。    │              │            │            │
   ├──┼───────┼─────┼────┼───────┼──────┼──────┤
   │175 │RESLOGAREYLRAM│2008/5/9  │第1證護 │RESLO GAREY   │0000000000  │訊興通訊企業│
   │    │              │          │照，第2 │LRAM          │            │社          │
   │    │              │          │證IC健保│              │            │            │
   │    │              │          │卡。    │              │            │            │
   ├──┼───────┼─────┼────┼───────┼──────┼──────┤
   │176 │VEUCROARIOUREC│2008/5/9  │第1證護 │VEUCRO ARIOUR │0000000000  │訊興通訊企業│
   │    │AR            │          │照，第2 │ECVAR         │            │社          │
   │    │              │          │證IC健保│              │            │            │
   │    │              │          │卡。    │              │            │            │
   ├──┼───────┼─────┼────┼───────┼──────┼──────┤
   │177 │ARNBIAEIROGEL │2008/5/9  │第1證護 │ARNBIAE IROGEL│0000000000  │訊興通訊企業│
   │    │GLOYB         │          │照，第2 │GLOYB         │            │社          │
   │    │              │          │證IC健保│              │            │            │
   │    │              │          │卡。    │              │            │            │
   ├──┼───────┼─────┼────┼───────┼──────┼──────┤
   │178 │MONENROLEGVALE│2008/5/9  │第1證護 │MONEN ROLEG   │0000000000  │訊興通訊企業│
   │    │NT            │          │照，第2 │VALENT        │            │社          │
   │    │              │          │證IC健保│              │            │            │
   │    │              │          │卡。    │              │            │            │
   ├──┼───────┼─────┼────┼───────┼──────┼──────┤
   │179 │AGALTIRPHVONBA│2008/5/9  │第1證護 │AGALTI RPHVO  │0000000000  │訊興通訊企業│
   │    │OB            │          │照，第2 │NBAOB         │            │社          │
   │    │              │          │證IC健保│              │            │            │
   │    │              │          │卡。    │              │            │            │
   ├──┼───────┼─────┼────┼───────┼──────┼──────┤
   │180 │NCILARMLOGNSAA│2008/5/9  │第1證護 │NCILAR MLOG   │0000000000  │訊興通訊企業│
   │    │E             │          │照，第2 │NSAAE         │            │社          │
   │    │              │          │證IC健保│              │            │            │
   │    │              │          │卡。    │              │            │            │
   ├──┼───────┼─────┼────┼───────┼──────┼──────┤
   │181 │RIEPOJUANLJOSE│2008/5/9  │第1證護 │RIEPO JUANL   │0000000000  │訊興通訊企業│
   │    │              │          │照，第2 │JOSE          │            │社          │
   │    │              │          │證IC健保│              │            │            │
   │    │              │          │卡。    │              │            │            │
   ├──┼───────┼─────┼────┼───────┼──────┼──────┤
   │182 │PERLOLAUNOEBOR│2008/5/9  │第1證護 │PERLO LAUNO   │0000000000  │訊興通訊企業│
   │    │N             │          │照，第2 │EBORN         │            │社          │
   │    │              │          │證IC健保│              │            │            │
   │    │              │          │卡。    │              │            │            │
   │    │              │          │        │              │            │            │
   │    │              │          │        │              │            │            │
   │    │              │          │        │              │            │            │
   │    │              │          │        │              │            │            │
   └──┴───────┴─────┴────┴───────┴──────┴──────┘
 附表二
   ┌──┬───────┬─────┬────┬───────┬──────┬──────┐
   │編號│冒用姓名      │犯罪時間  │偽造之證│偽造之署押    │ 申辦門號   │申辦通訊行  │
   │    │              │          │件影本  │              │            │            │
   ├──┼───────┼─────┼────┼───────┼──────┼──────┤
   │1   │NGUYEN THINH  │2008/5/9  │第1證護 │NGUYEN THINH  │0000000000  │興訊通訊企業│
   │    │VI            │          │照，第2 │VI            │            │社          │
   │    │              │          │證IC健保│              │            │            │
   │    │              │          │卡。    │              │            │            │
   │    │              │          │        │              │            │            │
   ├──┼───────┼─────┼────┼───────┼──────┼──────┤
   │2   │TRAIN BIEN    │2008/5/9  │第1證護 │TRAIN BIEN    │0000000000  │興訊通訊企業│
   │    │HONG          │          │照，第2 │HONG          │            │社          │
   │    │              │          │證IC健保│              │            │            │
   │    │              │          │卡。    │              │            │            │
   ├──┼───────┼─────┼────┼───────┼──────┼──────┤
   │3   │NGUYEN HUNG   │2008/5/10 │第1證護 │NGUYEN HUNG   │0000000000  │興訊通訊企業│
   │    │NGOC          │          │照，第2 │NGOC          │            │社          │
   │    │              │          │證IC健保│              │            │            │
   │    │              │          │卡。    │              │            │            │
   │    │              │          │        │              │            │            │
   ├──┼───────┼─────┼────┼───────┼──────┼──────┤
   │4   │MCNC  JUGEE   │2008/5/11 │第1證護 │MCNC  JUGEE   │000000000   │興訊通訊企業│
   │    │MRAIR         │          │照，第2 │MRAIR         │            │社          │
   │    │              │          │證IC健保│              │            │            │
   │    │              │          │卡。    │              │            │            │
   ├──┼───────┼─────┼────┼───────┼──────┼──────┤
   │5   │NGUYEN THAO   │2008/5/11 │第1證護 │NGUYEN THAO   │0000000000  │興訊通訊企業│
   │    │VAN           │          │照，第2 │VAN           │            │社          │
   │    │              │          │證IC健保│              │            │            │
   │    │              │          │卡。    │              │            │            │
   │    │              │          │        │              │            │            │
   ├──┼───────┼─────┼────┼───────┼──────┼──────┤
   │6   │TRAN  TUAN    │2008/5/11 │第1證護 │TRAN  TUAN    │0000000000  │興訊通訊企業│
   │    │MINH          │          │照，第2 │MINH          │            │社          │
   │    │              │          │證IC健保│              │            │            │
   │    │              │          │卡。    │              │            │            │
   ├──┼───────┼─────┼────┼───────┼──────┼──────┤
   │7   │UECACF RTPU   │2008/5/11 │第1證護 │UECACF RTPU   │0000000000  │興訊通訊企業│
   │    │AUOE          │          │照，第2 │AUOE          │            │社          │
   │    │              │          │證IC健保│              │            │            │
   │    │              │          │卡。    │              │            │            │
   │    │              │          │        │              │            │            │
   ├──┼───────┼─────┼────┼───────┼──────┼──────┤
   │8   │BROFOG  MERA  │2008/5/11 │第1證護 │BROFOG  MERA  │0000000000  │興訊通訊企業│
   │    │BESAN         │          │照，第2 │BESAN         │            │社          │
   │    │              │          │證IC健保│              │            │            │
   │    │              │          │卡。    │              │            │            │
   └──┴───────┴─────┴────┴───────┴──────┴──────┘
 附表三
   ┌──┬───────┬─────┬────┬───────┬──────┬──────┐
   │編號│冒用姓名      │犯罪時間  │偽造之證│偽造之署押    │ 申辦門號   │申辦通訊行  │
   │    │              │          │件影本  │              │            │            │
   ├──┼───────┼─────┼────┼───────┼──────┼──────┤
   │1   │ANTHIKADAN    │2008/3/3  │護照、船│ANTHIKADAN    │0000000000  │鄴強國際企業│
   │    │POULOSE GEORGE│          │員證影本│POULOSE GEORGE│            │有限公司    │
   │    │              │          │        │              │            │            │
   │    │              │          │        │              │            │            │
   │    │              │          │        │              │            │            │
   ├──┼───────┼─────┼────┼───────┼──────┼──────┤
   │2   │SURI ARUN     │2008/1/21 │護照、船│SURI ARUN     │0000000000  │鄴強國際企業│
   │    │KUNAR         │          │員證影本│KUNAR         │            │有限公司    │
   │    │              │          │        │              │            │            │
   │    │              │          │        │              │            │            │
   │    │              │          │        │              │            │            │
   ├──┼───────┼─────┼────┼───────┼──────┼──────┤
   │3   │JEONG PYEONG  │2008/2/13 │護照、船│JEONG PYEONG  │0000000000  │鄴強國際企業│
   │    │GAB           │          │員證影本│GAB           │            │有限公司    │
   │    │              │          │        │              │            │            │
   │    │              │          │        │              │            │            │
   │    │              │          │        │              │            │            │
   ├──┼───────┼─────┼────┼───────┼──────┼──────┤
   │4   │LIU GUANG（劉 │2007/12/27│護照、船│LIU GUANG（劉 │0000000000  │鄴強國際企業│
   │    │光）          │          │員證影本│光）          │            │有限公司    │
   │    │              │          │        │              │            │            │
   │    │              │          │        │              │            │            │
   │    │              │          │        │              │            │            │
   ├──┼───────┼─────┼────┼───────┼──────┼──────┤
   │5   │CHEN LONGYONG │2007/12/27│護照、船│CHEN LONGYONG │0000000000  │鄴強國際企業│
   │    │（陳龍勇）    │          │員證影本│              │            │有限公司    │
   │    │              │          │        │              │            │            │
   │    │              │          │        │              │            │            │
   │    │              │          │        │              │            │            │
   ├──┼───────┼─────┼────┼───────┼──────┼──────┤
   │6   │CHEN ZHIWEI   │2007/12/27│護照、船│CHEN ZHIWEI   │0000000000  │鄴強國際企業│
   │    │（陳志偉）    │          │員證影本│（陳志偉）    │            │有限公司    │
   │    │              │          │        │              │            │            │
   │    │              │          │        │              │            │            │
   │    │              │          │        │              │            │            │
   ├──┼───────┼─────┼────┼───────┼──────┼──────┤
   │7   │GU LONGXIANG  │2008/1/31 │護照、船│GU LONGXIANG  │0000000000  │鄴強國際企業│
   │    │              │          │員證影本│              │            │有限公司    │
   │    │              │          │        │              │            │            │
   │    │              │          │        │              │            │            │
   │    │              │          │        │              │            │            │
   ├──┼───────┼─────┼────┼───────┼──────┼──────┤
   │8   │LEI XIONG（雷 │2008/1/31 │護照、船│LEI XIONG（雷 │0000000000  │鄴強國際企業│
   │    │雄）          │          │員證影本│雄）          │            │有限公司    │
   │    │              │          │        │              │            │            │
   │    │              │          │        │              │            │            │
   │    │              │          │        │              │            │            │
   ├──┼───────┼─────┼────┼───────┼──────┼──────┤
   │    │YANG ZHIYONG（│2008/1/31 │護照、船│YANG ZHIYONG（│0000000000  │鄴強國際企業│
   │9   │楊志勇）      │          │員證影本│楊志勇）      │            │有限公司    │
   │    │              │          │        │              │            │            │
   │    │              │          │        │              │            │            │
   │    │              │          │        │              │            │            │
   ├──┼───────┼─────┼────┼───────┼──────┼──────┤
   │    │YIN WULONG    │2008/1/31 │護照、船│YIN WULONG    │0000000000  │鄴強國際企業│
   │10  │（尹武龍）    │          │員證影本│（尹武龍）    │            │有限公司    │
   │    │              │          │        │              │            │            │
   │    │              │          │        │              │            │            │
   │    │              │          │        │              │            │            │
   ├──┼───────┼─────┼────┼───────┼──────┼──────┤
   │    │SUN BIHUA（孫 │2008/2/13 │護照、船│SUN BIHUA（孫 │0000000000  │鄴強國際企業│
   │11  │必華）        │          │員證影本│必貨）        │            │有限公司    │
   │    │              │          │        │              │            │            │
   │    │              │          │        │              │            │            │
   │    │              │          │        │              │            │            │
   ├──┼───────┼─────┼────┼───────┼──────┼──────┤
   │    │WANG BAOJUN（ │2008/2/13 │護照、船│WANG BAOJUN（ │0000000000  │鄴強國際企業│
   │12  │王寶軍）      │          │員證影本│王寶軍）      │            │有限公司    │
   │    │              │          │        │              │            │            │
   │    │              │          │        │              │            │            │
   │    │              │          │        │              │            │            │
   ├──┼───────┼─────┼────┼───────┼──────┼──────┤
   │    │CHEN ZHANWEI  │2008/2/13 │護照、船│CHEN ZHANWEI  │0000000000  │鄴強國際企業│
   │13  │（陳占偉）    │          │員證影本│（陳占偉）    │            │有限公司    │
   │    │              │          │        │              │            │            │
   │    │              │          │        │              │            │            │
   │    │              │          │        │              │            │            │
   ├──┼───────┼─────┼────┼───────┼──────┼──────┤
   │    │GAO SHUYI（高 │2008/2/13 │護照、船│GAO SHUYI（高 │0000000000  │鄴強國際企業│
   │14  │樹意）        │          │員證影本│樹意）        │            │有限公司    │
   │    │              │          │        │              │            │            │
   │    │              │          │        │              │            │            │
   │    │              │          │        │              │            │            │
   │    │              │          │        │              │            │            │
   ├──┼───────┼─────┼────┼───────┼──────┼──────┤
   │    │GONG MENG     │2008/2/13 │護照、船│GONG MENG     │0000000000  │鄴強國際企業│
   │15  │（龔猛）      │          │員證影本│（龔猛）      │            │有限公司    │
   │    │              │          │        │              │            │            │
   │    │              │          │        │              │            │            │
   │    │              │          │        │              │            │            │
   ├──┼───────┼─────┼────┼───────┼──────┼──────┤
   │    │ZHANG         │2008/2/13 │護照、船│ZHANG         │0000000000  │鄴強國際企業│
   │16  │GUANGYUAN（張 │          │員證影本│GUANGYUAN（張 │            │有限公司    │
   │    │廣源）        │          │        │廣源）        │            │            │
   │    │              │          │        │              │            │            │
   │    │              │          │        │              │            │            │
   ├──┼───────┼─────┼────┼───────┼──────┼──────┤
   │    │CHEN FEIYU（陳│2008/2/13 │護照、船│CHEN FEIYU（陳│0000000000  │鄴強國際企業│
   │17  │飛羽）        │          │員證影本│飛羽）        │            │有限公司    │
   │    │              │          │        │              │            │            │
   │    │              │          │        │              │            │            │
   │    │              │          │        │              │            │            │
   ├──┼───────┼─────┼────┼───────┼──────┼──────┤
   │    │LIU MINGHUI（ │2008/2/13 │護照、船│LIU MINGHUI（ │0000000000  │鄴強國際企業│
   │18  │劉明輝）      │          │員證影本│劉明輝）      │            │有限公司    │
   │    │              │          │        │              │            │            │
   │    │              │          │        │              │            │            │
   │    │              │          │        │              │            │            │
   ├──┼───────┼─────┼────┼───────┼──────┼──────┤
   │    │LEI YAKE（雷亞│2008/2/13 │護照、船│LEI YAKE（雷亞│0000000000  │鄴強國際企業│
   │19  │可）          │          │員證影本│可）          │            │有限公司    │
   │    │              │          │        │              │            │            │
   │    │              │          │        │              │            │            │
   │    │              │          │        │              │            │            │
   ├──┼───────┼─────┼────┼───────┼──────┼──────┤
   │    │ZHOU YANG     │2008/2/13 │護照、船│ZHOU YANG     │0000000000  │鄴強國際企業│
   │20  │（周陽）      │          │員證影本│（周陽）      │            │有限公司    │
   │    │              │          │        │              │            │            │
   │    │              │          │        │              │            │            │
   │    │              │          │        │              │            │            │
   ├──┼───────┼─────┼────┼───────┼──────┼──────┤
   │    │ZHOU YANG     │2009/3/17 │護照、船│ZHOU YANG     │0000000000  │鄴強國際企業│
   │21  │（周陽）      │          │員證影本│（周陽）      │            │有限公司    │
   │    │              │          │        │              │            │            │
   │    │              │          │        │              │            │            │
   │    │              │          │        │              │            │            │
   ├──┼───────┼─────┼────┼───────┼──────┼──────┤
   │    │LI YANSONG（李│2008/2/13 │護照、船│LI YANSONG（李│0000000000  │鄴強國際企業│
   │22  │言松）        │          │員證影本│言松）        │            │有限公司    │
   │    │              │          │        │              │            │            │
   │    │              │          │        │              │            │            │
   │    │              │          │        │              │            │            │
   ├──┼───────┼─────┼────┼───────┼──────┼──────┤
   │    │SU ZHIGUANG（ │2008/1/15 │護照、船│SU ZHIGUANG（ │0000000000  │鄴強國際企業│
   │23  │蘇志廣）      │          │員證影本│蘇志廣）      │            │有限公司    │
   │    │              │          │        │              │            │            │
   │    │              │          │        │              │            │            │
   │    │              │          │        │              │            │            │
   ├──┼───────┼─────┼────┼───────┼──────┼──────┤
   │24  │LI MING（李明 │2008/1/15 │護照、船│LI MING（李明 │0000000000  │鄴強國際企業│
   │    │）            │          │員證影本│）            │            │有限公司    │
   │    │              │          │        │              │            │            │
   │    │              │          │        │              │            │            │
   │    │              │          │        │              │            │            │
   ├──┼───────┼─────┼────┼───────┼──────┼──────┤
   │    │LIU YUAN（劉元│2008/1/15 │護照、船│LIU YUAN（劉元│0000000000  │鄴強國際企業│
   │25  │）            │          │員證影本│）            │            │有限公司    │
   │    │              │          │        │              │            │            │
   │    │              │          │        │              │            │            │
   │    │              │          │        │              │            │            │
   ├──┼───────┼─────┼────┼───────┼──────┼──────┤
   │    │ZHANG ZHONGBAO│2008/2/12 │護照、船│ZHANG ZHONGBAO│0000000000  │鄴強國際企業│
   │26  │（張忠寶）    │          │員證影本│（張忠寶）    │            │有限公司    │
   │    │              │          │        │              │            │            │
   │    │              │          │        │              │            │            │
   │    │              │          │        │              │            │            │
   ├──┼───────┼─────┼────┼───────┼──────┼──────┤
   │    │PENG HONGYUAN │2008/2/12 │護照、船│PENG HONGYUAN │0000000000  │鄴強國際企業│
   │27  │（彭鴻遠）    │          │員證影本│（彭鴻遠）    │            │有限公司    │
   │    │              │          │        │              │            │            │
   │    │              │          │        │              │            │            │
   │    │              │          │        │              │            │            │
   ├──┼───────┼─────┼────┼───────┼──────┼──────┤
   │    │SONG XIN（宋新│2008/2/12 │護照、船│SONG XIN（宋新│0000000000  │鄴強國際企業│
   │28  │）            │          │員證影本│）            │            │有限公司    │
   │    │              │          │        │              │            │            │
   │    │              │          │        │              │            │            │
   │    │              │          │        │              │            │            │
   ├──┼───────┼─────┼────┼───────┼──────┼──────┤
   │    │BAI JUNKE（白 │2008/2/12 │護照、船│BAI JUNKE（白 │0000000000  │鄴強國際企業│
   │29  │俊珂）        │          │員證影本│俊珂）        │            │有限公司    │
   │    │              │          │        │              │            │            │
   │    │              │          │        │              │            │            │
   │    │              │          │        │              │            │            │
   ├──┼───────┼─────┼────┼───────┼──────┼──────┤
   │    │ZHANG XIAOYUN │2008/2/12 │護照、船│ZHANG XIAOYUN │0000000000  │鄴強國際企業│
   │30  │（張孝云）    │          │員證影本│（張孝云）    │            │有限公司    │
   │    │              │          │        │              │            │            │
   │    │              │          │        │              │            │            │
   │    │              │          │        │              │            │            │
   ├──┼───────┼─────┼────┼───────┼──────┼──────┤
   │    │LIU CHANGPING │2008/2/9  │護照、船│LIU CHANGPING │0000000000  │鄴強國際企業│
   │31  │（劉常平）    │          │員證影本│（劉常平）    │            │有限公司    │
   │    │              │          │        │              │            │            │
   │    │              │          │        │              │            │            │
   │    │              │          │        │              │            │            │
   ├──┼───────┼─────┼────┼───────┼──────┼──────┤
   │    │LIU XINGMING（│2008/2/9  │護照、船│LIU XINGMING（│0000000000  │鄴強國際企業│
   │32  │劉興明）      │          │員證影本│劉興明）      │            │有限公司    │
   │    │              │          │        │              │            │            │
   │    │              │          │        │              │            │            │
   │    │              │          │        │              │            │            │
   ├──┼───────┼─────┼────┼───────┼──────┼──────┤
   │33  │CUI HONGJUN（ │2008/3/4  │護照、船│CUI HONGJUN（ │0000000000  │鄴強國際企業│
   │    │崔洪軍）      │          │員證影本│崔洪軍）      │            │有限公司    │
   │    │              │          │        │              │            │            │
   │    │              │          │        │              │            │            │
   │    │              │          │        │              │            │            │
   ├──┼───────┼─────┼────┼───────┼──────┼──────┤
   │    │ZHOU CONGLIN  │2008/3/4  │護照、船│ZHOU CONGLIN  │0000000000  │鄴強國際企業│
   │34  │周(人人)林    │          │員證影本│周(人人)林    │            │有限公司    │
   │    │              │          │        │              │            │            │
   │    │              │          │        │              │            │            │
   │    │              │          │        │              │            │            │
   ├──┼───────┼─────┼────┼───────┼──────┼──────┤
   │    │CHEN DEJUN（陳│2008/3/4  │護照、船│CHEN DEJUN（陳│0000000000  │鄴強國際企業│
   │35  │德軍）        │          │員證影本│德軍）        │            │有限公司    │
   │    │              │          │        │              │            │            │
   │    │              │          │        │              │            │            │
   │    │              │          │        │              │            │            │
   ├──┼───────┼─────┼────┼───────┼──────┼──────┤
   │    │ZHANG RENCHUAN│2008/3/4  │護照、船│ZHANG RENCHUAN│0000000000  │鄴強國際企業│
   │36  │（張任傳）    │          │員證影本│（張任傳）    │            │有限公司    │
   │    │              │          │        │              │            │            │
   │    │              │          │        │              │            │            │
   │    │              │          │        │              │            │            │
   ├──┼───────┼─────┼────┼───────┼──────┼──────┤
   │    │JIANG HAN     │2008/3/4  │護照、船│JIANG HAN     │0000000000  │鄴強國際企業│
   │37  │（將漢）      │          │員證影本│（將漢）      │            │有限公司    │
   │    │              │          │        │              │            │            │
   │    │              │          │        │              │            │            │
   │    │              │          │        │              │            │            │
   ├──┼───────┼─────┼────┼───────┼──────┼──────┤
   │    │XING GUANGFENG│2008/2/12 │護照、船│XING GUANGFENG│0000000000  │鄴強國際企業│
   │38  │（邢廣鋒）    │          │員證影本│（邢廣鋒）    │            │有限公司    │
   │    │              │          │        │              │            │            │
   │    │              │          │        │              │            │            │
   │    │              │          │        │              │            │            │
   ├──┼───────┼─────┼────┼───────┼──────┼──────┤
   │39  │ZHANG         │2008/2/12 │護照、船│ZHANG         │0000000000  │鄴強國際企業│
   │    │CHENGCHENG（張│          │員證影本│CHENGCHENG（張│            │有限公司    │
   │    │成成）        │          │        │成成）        │            │            │
   │    │              │          │        │              │            │            │
   │    │              │          │        │              │            │            │
   ├──┼───────┼─────┼────┼───────┼──────┼──────┤
   │40  │TONG BAOLIN（ │2008/2/12 │護照、船│TONG BAOLIN（ │0000000000  │鄴強國際企業│
   │    │佟寶琳）      │          │員證影本│佟寶琳）      │            │有限公司    │
   │    │              │          │        │              │            │            │
   │    │              │          │        │              │            │            │
   │    │              │          │        │              │            │            │
   ├──┼───────┼─────┼────┼───────┼──────┼──────┤
   │    │YU HENGHUI（于│2008/2/12 │護照、船│YU HENGHUI（于│0000000000  │鄴強國際企業│
   │41  │恒輝）        │          │員證影本│恒輝）        │            │有限公司    │
   │    │              │          │        │              │            │            │
   │    │              │          │        │              │            │            │
   │    │              │          │        │              │            │            │
   ├──┼───────┼─────┼────┼───────┼──────┼──────┤
   │    │XIE CHAO（謝超│2008/2/12 │護照、船│XIE CHAO（謝超│0000000000  │鄴強國際企業│
   │42  │）            │          │員證影本│）            │            │有限公司    │
   │    │              │          │        │              │            │            │
   │    │              │          │        │              │            │            │
   │    │              │          │        │              │            │            │
   ├──┼───────┼─────┼────┼───────┼──────┼──────┤
   │    │LIN JIANHUA（ │2007/12/27│護照、船│LIN JIANHUA（ │0000000000  │鄴強國際企業│
   │43  │林建華）      │          │員證影本│林建華）      │            │有限公司    │
   │    │              │          │        │              │            │            │
   │    │              │          │        │              │            │            │
   │    │              │          │        │              │            │            │
   ├──┼───────┼─────┼────┼───────┼──────┼──────┤
   │    │LING LIANGHAI │2007/12/27│護照、船│LING LIANGHAI │0000000000  │鄴強國際企業│
   │44  │（凌亮海）    │          │員證影本│（凌亮海）    │            │有限公司    │
   │    │              │          │        │              │            │            │
   │    │              │          │        │              │            │            │
   │    │              │          │        │              │            │            │
   ├──┼───────┼─────┼────┼───────┼──────┼──────┤
   │    │YANG QINGSHU（│2007/12/27│護照、船│YANG QINGSHU（│0000000000  │鄴強國際企業│
   │45  │楊清樹）      │          │員證影本│楊清樹）      │            │有限公司    │
   │    │              │          │        │              │            │            │
   │    │              │          │        │              │            │            │
   │    │              │          │        │              │            │            │
   ├──┼───────┼─────┼────┼───────┼──────┼──────┤
   │    │ZHU FUHAI（朱 │2007/12/27│護照、船│ZHU FUHAI（朱 │0000000000  │鄴強國際企業│
   │46  │福海）        │          │員證影本│福海）        │            │有限公司    │
   │    │              │          │        │              │            │            │
   │    │              │          │        │              │            │            │
   │    │              │          │        │              │            │            │
   ├──┼───────┼─────┼────┼───────┼──────┼──────┤
   │    │VERGINO CESAR │2008/2/9  │護照、船│VERGINO CESAR │0000000000  │鄴強國際企業│
   │47  │DOMINGO       │          │員證影本│DOMINGO       │            │有限公司    │
   │    │              │          │        │              │            │            │
   │    │              │          │        │              │            │            │
   │    │              │          │        │              │            │            │
   ├──┼───────┼─────┼────┼───────┼──────┼──────┤
   │    │LIN ZHUCAI（林│2007/12/27│護照、船│LIN ZHUCAI（林│0000000000  │鄴強國際企業│
   │48  │朱財）        │          │員證影本│朱財）        │            │有限公司    │
   │    │              │          │        │              │            │            │
   │    │              │          │        │              │            │            │
   │    │              │          │        │              │            │            │
   ├──┼───────┼─────┼────┼───────┼──────┼──────┤
   │    │ZHANG ZHENXI（│2007/12/27│護照、船│ZHANG ZHENXI（│0000000000  │鄴強國際企業│
   │49  │張振熙）      │          │員證影本│張振熙）      │            │有限公司    │
   │    │              │          │        │              │            │            │
   │    │              │          │        │              │            │            │
   │    │              │          │        │              │            │            │
   ├──┼───────┼─────┼────┼───────┼──────┼──────┤
   │    │ZHUANG YACAI  │2007/12/27│護照、船│ZHUANG YACAI  │0000000000  │鄴強國際企業│
   │50  │（庄亞才）    │          │員證影本│（庄亞才）    │            │有限公司    │
   │    │              │          │        │              │            │            │
   │    │              │          │        │              │            │            │
   │    │              │          │        │              │            │            │
   ├──┼───────┼─────┼────┼───────┼──────┼──────┤
   │    │DUAN SHAOCHUN │2007/12/27│護照、船│DUAN SHAOCHUN │0000000000  │鄴強國際企業│
   │51  │（段少春）    │          │員證影本│（段少春）    │            │有限公司    │
   │    │              │          │        │              │            │            │
   │    │              │          │        │              │            │            │
   │    │              │          │        │              │            │            │
   ├──┼───────┼─────┼────┼───────┼──────┼──────┤
   │    │ZHANG SHENGHAI│2007/12/14│護照、船│ZHANG SHENGHAI│0000000000  │鄴強國際企業│
   │52  │（張胜海）    │          │員證影本│（張胜海）    │            │有限公司    │
   │    │              │          │        │              │            │            │
   │    │              │          │        │              │            │            │
   │    │              │          │        │              │            │            │
   ├──┼───────┼─────┼────┼───────┼──────┼──────┤
   │    │FENG JINXING（│2007/12/15│護照、船│FENG JINXING（│0000000000  │鄴強國際企業│
   │53  │馮金星）      │          │員證影本│馮金星）      │            │有限公司    │
   │    │              │          │        │              │            │            │
   │    │              │          │        │              │            │            │
   │    │              │          │        │              │            │            │
   ├──┼───────┼─────┼────┼───────┼──────┼──────┤
   │    │JIANG RENBO（ │2007/12/15│護照、船│JIANG RENBO（ │0000000000  │鄴強國際企業│
   │54  │姜仁波）      │          │員證影本│姜仁波）      │            │有限公司    │
   │    │              │          │        │              │            │            │
   │    │              │          │        │              │            │            │
   │    │              │          │        │              │            │            │
   ├──┼───────┼─────┼────┼───────┼──────┼──────┤
   │    │ZHANG ZHENJUN │2007/12/15│護照、船│ZHANG ZHENJUN │0000000000  │鄴強國際企業│
   │55  │（張振君）    │          │員證影本│（張振君）    │            │有限公司    │
   │    │              │          │        │              │            │            │
   │    │              │          │        │              │            │            │
   │    │              │          │        │              │            │            │
   ├──┼───────┼─────┼────┼───────┼──────┼──────┤
   │    │ZHOU GUANGDONG│2007/12/15│護照、船│ZHOU GUANGDONG│0000000000  │鄴強國際企業│
   │56  │（周廣東）    │          │員證影本│（周廣東）    │            │有限公司    │
   │    │              │          │        │              │            │            │
   │    │              │          │        │              │            │            │
   │    │              │          │        │              │            │            │
   ├──┼───────┼─────┼────┼───────┼──────┼──────┤
   │    │HUANG TAO（黃 │2008/3/5  │護照、船│HUANG TAO（黃 │0000000000  │鄴強國際企業│
   │57  │濤）          │          │員證影本│濤）          │            │有限公司    │
   │    │              │          │        │              │            │            │
   │    │              │          │        │              │            │            │
   │    │              │          │        │              │            │            │
   ├──┼───────┼─────┼────┼───────┼──────┼──────┤
   │    │MA SHUO（馬碩 │2008/3/5  │護照、船│MA SHUO（馬碩 │0000000000  │鄴強國際企業│
   │58  │）            │          │員證影本│）            │            │有限公司    │
   │    │              │          │        │              │            │            │
   │    │              │          │        │              │            │            │
   │    │              │          │        │              │            │            │
   ├──┼───────┼─────┼────┼───────┼──────┼──────┤
   │    │GUO JINGJIE（ │2007/11/5 │護照、船│GUO JINGJIE（ │0000000000  │鄴強國際企業│
   │59  │郭景杰）      │          │員證影本│郭景杰）      │            │有限公司    │
   │    │              │          │        │              │            │            │
   │    │              │          │        │              │            │            │
   │    │              │          │        │              │            │            │
   ├──┼───────┼─────┼────┼───────┼──────┼──────┤
   │    │MA JIGUANG（馬│2007/11/6 │護照、船│MA JIGUANG（馬│0000000000  │鄴強國際企業│
   │60  │繼慶）        │          │員證影本│繼慶）        │            │有限公司    │
   │    │              │          │        │              │            │            │
   │    │              │          │        │              │            │            │
   │    │              │          │        │              │            │            │
   ├──┼───────┼─────┼────┼───────┼──────┼──────┤
   │    │JIN GANG（金剛│2007/11/7 │護照、船│JIN GANG（金剛│0000000000  │鄴強國際企業│
   │61  │）            │          │員證影本│）            │            │有限公司    │
   │    │              │          │        │              │            │            │
   │    │              │          │        │              │            │            │
   │    │              │          │        │              │            │            │
   ├──┼───────┼─────┼────┼───────┼──────┼──────┤
   │    │WANG XUEGANG（│2007/11/7 │護照、船│WANG XUEGANG（│0000000000  │鄴強國際企業│
   │62  │王學剛）      │          │員證影本│王學剛）      │            │有限公司    │
   │    │              │          │        │              │            │            │
   │    │              │          │        │              │            │            │
   │    │              │          │        │              │            │            │
   ├──┼───────┼─────┼────┼───────┼──────┼──────┤
   │    │ZOU GUANGYUAN │2007/11/7 │護照、船│ZOU GUANGYUAN │0000000000  │鄴強國際企業│
   │63  │（鄒慶遠）    │          │員證影本│（鄒慶遠）    │            │有限公司    │
   │    │              │          │        │              │            │            │
   │    │              │          │        │              │            │            │
   │    │              │          │        │              │            │            │
   ├──┼───────┼─────┼────┼───────┼──────┼──────┤
   │    │LI XIUTING（李│2007/10/31│護照、船│LI XIUTING（李│0000000000  │鄴強國際企業│
   │64  │秀亭）        │          │員證影本│秀亭）        │            │有限公司    │
   │    │              │          │        │              │            │            │
   │    │              │          │        │              │            │            │
   │    │              │          │        │              │            │            │
   ├──┼───────┼─────┼────┼───────┼──────┼──────┤
   │    │WEI YANLONG   │2007/12/15│護照、船│WEI YANLONG   │0000000000  │鄴強國際企業│
   │65  │（魏延龍）    │          │員證影本│（魏延龍）    │            │有限公司    │
   │    │              │          │        │              │            │            │
   │    │              │          │        │              │            │            │
   │    │              │          │        │              │            │            │
   ├──┼───────┼─────┼────┼───────┼──────┼──────┤
   │    │ZHANG JUN（張 │2007/9/19 │護照、船│ZHANG JUN（張 │0000000000  │鄴強國際企業│
   │66  │峻）          │          │員證影本│峻）          │            │有限公司    │
   │    │              │          │        │              │            │            │
   │    │              │          │        │              │            │            │
   │    │              │          │        │              │            │            │
   ├──┼───────┼─────┼────┼───────┼──────┼──────┤
   │    │YANG MIAO（楊 │2007/9/13 │護照、船│YANG MIAO（楊 │0000000000  │鄴強國際企業│
   │67  │苗）          │          │員證影本│苗）          │            │有限公司    │
   │    │              │          │        │              │            │            │
   │    │              │          │        │              │            │            │
   │    │              │          │        │              │            │            │
   ├──┼───────┼─────┼────┼───────┼──────┼──────┤
   │    │YAN XIONGFENG │2007/10/31│護照、船│YAN XIONGFENG │0000000000  │鄴強國際企業│
   │68  │（嚴雄峰）    │          │員證影本│（嚴雄峰）    │            │有限公司    │
   │    │              │          │        │              │            │            │
   │    │              │          │        │              │            │            │
   │    │              │          │        │              │            │            │
   ├──┼───────┼─────┼────┼───────┼──────┼──────┤
   │    │DU MINGFANG（ │2008/3/19 │護照、船│DU MINGFANG（ │0000000000  │鄴強國際企業│
   │69  │杜明芳）      │          │員證影本│杜明芳）      │            │有限公司    │
   │    │              │          │        │              │            │            │
   │    │              │          │        │              │            │            │
   │    │              │          │        │              │            │            │
   ├──┼───────┼─────┼────┼───────┼──────┼──────┤
   │    │LIU SHENGBO（ │2008/3/19 │護照、船│LIU SHENGBO（ │0000000000  │鄴強國際企業│
   │70  │劉胜博）      │          │員證影本│劉胜博）      │            │有限公司    │
   │    │              │          │        │              │            │            │
   │    │              │          │        │              │            │            │
   │    │              │          │        │              │            │            │
   ├──┼───────┼─────┼────┼───────┼──────┼──────┤
   │    │LUO YUEWEN    │2008/3/19 │護照、船│LUO YUEWEN    │0000000000  │鄴強國際企業│
   │71  │（羅躍文）    │          │員證影本│（羅躍文）    │            │有限公司    │
   │    │              │          │        │              │            │            │
   │    │              │          │        │              │            │            │
   │    │              │          │        │              │            │            │
   ├──┼───────┼─────┼────┼───────┼──────┼──────┤
   │    │HA ZHAOHUI（哈│2008/3/4  │護照、船│HA ZHAOHUI（哈│0000000000  │鄴強國際企業│
   │72  │朝輝）        │          │員證影本│朝輝）        │            │有限公司    │
   │    │              │          │        │              │            │            │
   │    │              │          │        │              │            │            │
   │    │              │          │        │              │            │            │
   ├──┼───────┼─────┼────┼───────┼──────┼──────┤
   │    │SANG GUOCAI（ │2008/3/4  │護照、船│SANG GUOCAI（ │0000000000  │鄴強國際企業│
   │73  │桑國才）      │          │員證影本│桑國才）      │            │有限公司    │
   │    │              │          │        │              │            │            │
   │    │              │          │        │              │            │            │
   │    │              │          │        │              │            │            │
   ├──┼───────┼─────┼────┼───────┼──────┼──────┤
   │    │LI KAI（李凱）│2008/3/4  │護照、船│LI KAI（李凱）│0000000000  │鄴強國際企業│
   │74  │              │          │員證影本│              │            │有限公司    │
   │    │              │          │        │              │            │            │
   │    │              │          │        │              │            │            │
   │    │              │          │        │              │            │            │
   ├──┼───────┼─────┼────┼───────┼──────┼──────┤
   │    │DU XIAOJUN    │2008/4/15 │護照、船│DU XIAOJUN    │0000000000  │鄴強國際企業│
   │75  │（杜曉軍）    │          │員證影本│（杜曉軍）    │            │有限公司    │
   │    │              │          │        │              │            │            │
   │    │              │          │        │              │            │            │
   │    │              │          │        │              │            │            │
   ├──┼───────┼─────┼────┼───────┼──────┼──────┤
   │    │GAN LIANYUN（ │2008/4/15 │護照、船│GAN LIANYUN（ │0000000000  │鄴強國際企業│
   │76  │干聯云）      │          │員證影本│干聯云）      │            │有限公司    │
   │    │              │          │        │              │            │            │
   │    │              │          │        │              │            │            │
   │    │              │          │        │              │            │            │
   ├──┼───────┼─────┼────┼───────┼──────┼──────┤
   │    │JIAN LINIAN（ │2008/4/15 │護照、船│JIAN LINIAN（ │0000000000  │鄴強國際企業│
   │77  │簡立年）      │          │員證影本│簡立年）      │            │有限公司    │
   │    │              │          │        │              │            │            │
   │    │              │          │        │              │            │            │
   │    │              │          │        │              │            │            │
   ├──┼───────┼─────┼────┼───────┼──────┼──────┤
   │    │CAO HONGZHANG │2008/4/15 │護照、船│CAO HONGZHANG │0000000000  │鄴強國際企業│
   │78  │（曹洪章）    │          │員證影本│（曹洪章）    │            │有限公司    │
   │    │              │          │        │              │            │            │
   │    │              │          │        │              │            │            │
   │    │              │          │        │              │            │            │
   ├──┼───────┼─────┼────┼───────┼──────┼──────┤
   │    │ZHAO JIAN     │2008/4/15 │護照、船│ZHAO JIAN     │0000000000  │鄴強國際企業│
   │79  │（趙堅）      │          │員證影本│（趙堅）      │            │有限公司    │
   │    │              │          │        │              │            │            │
   │    │              │          │        │              │            │            │
   │    │              │          │        │              │            │            │
   ├──┼───────┼─────┼────┼───────┼──────┼──────┤
   │    │QIU DEMING（邱│2008/4/15 │護照、船│QIU DEMING（邱│0000000000  │鄴強國際企業│
   │80  │德銘）        │          │員證影本│德銘）        │            │有限公司    │
   │    │              │          │        │              │            │            │
   │    │              │          │        │              │            │            │
   │    │              │          │        │              │            │            │
   ├──┼───────┼─────┼────┼───────┼──────┼──────┤
   │    │WANG TIEYING（│2008/4/15 │護照、船│WANG TIEYING（│0000000000  │鄴強國際企業│
   │81  │王鐵英）      │          │員證影本│王鐵英）      │            │有限公司    │
   │    │              │          │        │              │            │            │
   │    │              │          │        │              │            │            │
   │    │              │          │        │              │            │            │
   ├──┼───────┼─────┼────┼───────┼──────┼──────┤
   │    │HUANG HESHENG │2008/4/15 │護照、船│HUANG HESHENG │0000000000  │鄴強國際企業│
   │82  │（黃和生）    │          │員證影本│（黃和生）    │            │有限公司    │
   │    │              │          │        │              │            │            │
   │    │              │          │        │              │            │            │
   │    │              │          │        │              │            │            │
   ├──┼───────┼─────┼────┼───────┼──────┼──────┤
   │    │WANG XING（汪 │2008/4/15 │護照、船│WANG XING（汪 │0000000000  │鄴強國際企業│
   │83  │興）          │          │員證影本│興）          │            │有限公司    │
   │    │              │          │        │              │            │            │
   │    │              │          │        │              │            │            │
   │    │              │          │        │              │            │            │
   ├──┼───────┼─────┼────┼───────┼──────┼──────┤
   │    │NI QINGSHU（尼│2008/4/15 │護照、船│NI QINGSHU（尼│0000000000  │鄴強國際企業│
   │84  │青樹）        │          │員證影本│青樹）        │            │有限公司    │
   │    │              │          │        │              │            │            │
   │    │              │          │        │              │            │            │
   │    │              │          │        │              │            │            │
   ├──┼───────┼─────┼────┼───────┼──────┼──────┤
   │    │WANG JI（王記 │2008/4/15 │護照、船│WANG JI（王記 │0000000000  │鄴強國際企業│
   │    │）            │          │員證影本│）            │            │有限公司    │
   │85  │              │          │        │              │            │            │
   │    │              │          │        │              │            │            │
   │    │              │          │        │              │            │            │
   ├──┼───────┼─────┼────┼───────┼──────┼──────┤
   │    │GUO JINGWANG（│2008/4/15 │護照、船│GUO JINGWANG（│0000000000  │鄴強國際企業│
   │86  │郭景旺）      │          │員證影本│郭景旺）      │            │有限公司    │
   │    │              │          │        │              │            │            │
   │    │              │          │        │              │            │            │
   │    │              │          │        │              │            │            │
   ├──┼───────┼─────┼────┼───────┼──────┼──────┤
   │    │DAI BAOXIN（戴│2008/4/15 │護照、船│DAI BAOXIN（戴│0000000000  │鄴強國際企業│
   │    │寶鑫）        │          │員證影本│寶鑫）        │            │有限公司    │
   │87  │              │          │        │              │            │            │
   │    │              │          │        │              │            │            │
   │    │              │          │        │              │            │            │
   ├──┼───────┼─────┼────┼───────┼──────┼──────┤
   │    │WANG SFENGJUN │2008/4/15 │護照、船│WANG SFENGJUN │0000000000  │鄴強國際企業│
   │    │（王胜軍）    │          │員證影本│（王胜軍）    │            │有限公司    │
   │88  │              │          │        │              │            │            │
   │    │              │          │        │              │            │            │
   │    │              │          │        │              │            │            │
   ├──┼───────┼─────┼────┼───────┼──────┼──────┤
   │    │JIN YONGLEI（ │2008/4/15 │護照、船│JIN YONGLEI（ │0000000000  │鄴強國際企業│
   │89  │金永磊）      │          │員證影本│金永磊）      │            │有限公司    │
   │    │              │          │        │              │            │            │
   │    │              │          │        │              │            │            │
   │    │              │          │        │              │            │            │
   ├──┼───────┼─────┼────┼───────┼──────┼──────┤
   │    │ROMY T.DEL    │2008/1/21 │護照、船│ROMY T.DEL    │0000000000  │鄴強國際企業│
   │90  │ROSARIO       │          │員證影本│ROSARIO       │            │有限公司    │
   │    │              │          │        │              │            │            │
   │    │              │          │        │              │            │            │
   │    │              │          │        │              │            │            │
   ├──┼───────┼─────┼────┼───────┼──────┼──────┤
   │    │DE LEON       │2007/11/10│護照、船│DE LEON       │0000000000  │鄴強國際企業│
   │91  │ERNESTO MOREDO│          │員證影本│ERNESTO MOREDO│            │有限公司    │
   │    │              │          │        │              │            │            │
   │    │              │          │        │              │            │            │
   │    │              │          │        │              │            │            │
   ├──┼───────┼─────┼────┼───────┼──────┼──────┤
   │    │CASILE DANILO │2008/1/7  │護照、船│CASILE DANILO │0000000000  │鄴強國際企業│
   │92  │LOPEZ         │          │員證影本│LOPEZ         │            │有限公司    │
   │    │              │          │        │              │            │            │
   │    │              │          │        │              │            │            │
   │    │              │          │        │              │            │            │
   ├──┼───────┼─────┼────┼───────┼──────┼──────┤
   │    │CALAOR HERBERT│2008/2/13 │護照、船│CALAOR HERBERT│0000000000  │鄴強國際企業│
   │93  │CADANGIN      │          │員證影本│CADANGIN      │            │有限公司    │
   │    │              │          │        │              │            │            │
   │    │              │          │        │              │            │            │
   │    │              │          │        │              │            │            │
   ├──┼───────┼─────┼────┼───────┼──────┼──────┤
   │    │JUMANOY       │2008/2/13 │護照、船│JUMANOY       │0000000000  │鄴強國際企業│
   │    │CHARLEMAIGN   │          │員證影本│CHARLEMAIGN   │            │有限公司    │
   │94  │LAGURA        │          │        │LAGURA        │            │            │
   │    │              │          │        │              │            │            │
   │    │              │          │        │              │            │            │
   ├──┼───────┼─────┼────┼───────┼──────┼──────┤
   │    │DELA CRUZ     │2008/2/13 │護照、船│DELA CRUZ     │0000000000  │鄴強國際企業│
   │95  │JULIO PILLADO │          │員證影本│JULIO PILLADO │            │有限公司    │
   │    │              │          │        │              │            │            │
   │    │              │          │        │              │            │            │
   │    │              │          │        │              │            │            │
   ├──┼───────┼─────┼────┼───────┼──────┼──────┤
   │    │MONTECLARO    │2008/2/13 │護照、船│MONTECLARO    │0000000000  │鄴強國際企業│
   │96  │MOLAVIN KICHIE│          │員證影本│MOLAVIN KICHIE│            │有限公司    │
   │    │              │          │        │              │            │            │
   │    │              │          │        │              │            │            │
   │    │              │          │        │              │            │            │
   ├──┼───────┼─────┼────┼───────┼──────┼──────┤
   │    │BARDULLAS JADE│2008/2/13 │護照、船│BARDULLAS JADE│0000000000  │鄴強國際企業│
   │97  │VIRONE        │          │員證影本│VIRONE        │            │有限公司    │
   │    │MONDIJAR      │          │        │MONDIJAR      │            │            │
   │    │              │          │        │              │            │            │
   │    │              │          │        │              │            │            │
   ├──┼───────┼─────┼────┼───────┼──────┼──────┤
   │    │BANIGOOS      │2008/2/13 │護照、船│BANIGOOS      │0000000000  │鄴強國際企業│
   │98  │BERNARDO      │          │員證影本│BERNARDO      │            │有限公司    │
   │    │BADURIA       │          │        │BADURIA       │            │            │
   │    │              │          │        │              │            │            │
   │    │              │          │        │              │            │            │
   ├──┼───────┼─────┼────┼───────┼──────┼──────┤
   │    │SATOR BERNARD │2008/3/4  │護照、船│SATOR BERNARD │0000000000  │鄴強國際企業│
   │99  │RODRIGUEZ     │          │員證影本│RODRIGUEZ     │            │有限公司    │
   │    │              │          │        │              │            │            │
   │    │              │          │        │              │            │            │
   │    │              │          │        │              │            │            │
   ├──┼───────┼─────┼────┼───────┼──────┼──────┤
   │    │SAQUILON      │2008/1/21 │護照、船│SAQUILON      │0000000000  │鄴強國際企業│
   │100 │ABENIR        │          │員證影本│ABENIR        │            │有限公司    │
   │    │MAGTUTUNOD    │          │        │MAGTUTUNOD    │            │            │
   │    │              │          │        │              │            │            │
   │    │              │          │        │              │            │            │
   ├──┼───────┼─────┼────┼───────┼──────┼──────┤
   │    │CUBIO SANDRO  │2008/1/21 │護照、船│CUBIO SANDRO  │0000000000  │鄴強國際企業│
   │101 │BARCENILLA    │          │員證影本│BARCENILLA    │            │有限公司    │
   │    │              │          │        │              │            │            │
   │    │              │          │        │              │            │            │
   │    │              │          │        │              │            │            │
   ├──┼───────┼─────┼────┼───────┼──────┼──────┤
   │    │LAURENCIANA   │2008/1/21 │護照、船│LAURENCIANA   │0000000000  │鄴強國際企業│
   │    │JAIME MACARINE│          │員證影本│JAIME MACARINE│            │有限公司    │
   │102 │              │          │        │              │            │            │
   │    │              │          │        │              │            │            │
   │    │              │          │        │              │            │            │
   ├──┼───────┼─────┼────┼───────┼──────┼──────┤
   │    │GO JACKIE     │2008/1/21 │護照、船│GO JACKIE     │0000000000  │鄴強國際企業│
   │103 │PANAGUITON    │          │員證影本│PANAGUITON    │            │有限公司    │
   │    │              │          │        │              │            │            │
   │    │              │          │        │              │            │            │
   │    │              │          │        │              │            │            │
   ├──┼───────┼─────┼────┼───────┼──────┼──────┤
   │    │PANCITO       │2008/1/21 │護照、船│PANCITO       │0000000000  │鄴強國際企業│
   │104 │RICHARD BAS   │          │員證影本│RICHARD BAS   │            │有限公司    │
   │    │              │          │        │              │            │            │
   │    │              │          │        │              │            │            │
   │    │              │          │        │              │            │            │
   ├──┼───────┼─────┼────┼───────┼──────┼──────┤
   │    │MORIN EDWIN   │2008/1/21 │護照、船│MORIN EDWIN   │0000000000  │鄴強國際企業│
   │    │MILLARO       │          │員證影本│MILLARO       │            │有限公司    │
   │105 │              │          │        │              │            │            │
   │    │              │          │        │              │            │            │
   │    │              │          │        │              │            │            │
   ├──┼───────┼─────┼────┼───────┼──────┼──────┤
   │    │ROA LEANDRO   │2008/1/15 │護照、船│ROA LEANDRO   │0000000000  │鄴強國際企業│
   │106 │COBO          │          │員證影本│COBO          │            │有限公司    │
   │    │              │          │        │              │            │            │
   │    │              │          │        │              │            │            │
   │    │              │          │        │              │            │            │
   ├──┼───────┼─────┼────┼───────┼──────┼──────┤
   │    │PANILAGAD     │2008/1/7  │護照、船│PANILAGAD     │0000000000  │鄴強國際企業│
   │107 │MICHAEL BITONG│          │員證影本│MICHAEL BITONG│            │有限公司    │
   │    │              │          │        │              │            │            │
   │    │              │          │        │              │            │            │
   │    │              │          │        │              │            │            │
   ├──┼───────┼─────┼────┼───────┼──────┼──────┤
   │    │GUIRA OSCAR   │2008/1/7  │護照、船│GUIRA OSCAR   │0000000000  │鄴強國際企業│
   │    │ALDE          │          │員證影本│ALDE          │            │有限公司    │
   │108 │              │          │        │              │            │            │
   │    │              │          │        │              │            │            │
   │    │              │          │        │              │            │            │
   ├──┼───────┼─────┼────┼───────┼──────┼──────┤
   │    │GARCIA DANILO │2007/12/26│護照、船│GARCIA DANILO │0000000000  │鄴強國際企業│
   │    │OTARA         │          │員證影本│OTARA         │            │有限公司    │
   │109 │              │          │        │              │            │            │
   │    │              │          │        │              │            │            │
   │    │              │          │        │              │            │            │
   ├──┼───────┼─────┼────┼───────┼──────┼──────┤
   │    │PATROCINO     │2007/12/26│護照、船│PATROCINO     │0000000000  │鄴強國際企業│
   │110 │ROGER MORENO  │          │員證影本│ROGER MORENO  │            │有限公司    │
   │    │              │          │        │              │            │            │
   │    │              │          │        │              │            │            │
   │    │              │          │        │              │            │            │
   ├──┼───────┼─────┼────┼───────┼──────┼──────┤
   │    │MENGUILLO     │2007/12/26│護照、船│MENGUILLO     │0000000000  │鄴強國際企業│
   │111 │SURICK SACLOTE│          │員證影本│SURICK SACLOTE│            │有限公司    │
   │    │              │          │        │              │            │            │
   │    │              │          │        │              │            │            │
   ├──┼───────┼─────┼────┼───────┼──────┼──────┤
   │    │SALAUM MARLO  │2007/10/11│護照、船│SALAUM MARLO  │0000000000  │鄴強國際企業│
   │    │CURAN         │          │員證影本│CURAN         │            │有限公司    │
   │112 │              │          │        │              │            │            │
   │    │              │          │        │              │            │            │
   │    │              │          │        │              │            │            │
   ├──┼───────┼─────┼────┼───────┼──────┼──────┤
   │    │LOVENDINO     │2007/11/22│護照、船│LOVENDINO     │0000000000  │鄴強國際企業│
   │    │JOSEPH DALINO │          │員證影本│JOSEPH DALINO │            │有限公司    │
   │113 │              │          │        │              │            │            │
   │    │              │          │        │              │            │            │
   │    │              │          │        │              │            │            │
   ├──┼───────┼─────┼────┼───────┼──────┼──────┤
   │    │ARABIANA      │2008/4/15 │護照、船│ARABIANA      │0000000000  │鄴強國際企業│
   │    │ROGELIO LOY   │          │員證影本│ROGELIO LOY   │            │有限公司    │
   │114 │              │          │        │              │            │            │
   │    │              │          │        │              │            │            │
   │    │              │          │        │              │            │            │
   ├──┼───────┼─────┼────┼───────┼──────┼──────┤
   │    │CASINO        │2008/4/15 │護照、船│CASINO        │0000000000  │鄴強國際企業│
   │    │URCISIANO     │          │員證影本│URCISIANO     │            │有限公司    │
   │115 │LUMAYAG       │          │        │LUMAYAG       │            │            │
   │    │              │          │        │              │            │            │
   │    │              │          │        │              │            │            │
   ├──┼───────┼─────┼────┼───────┼──────┼──────┤
   │    │RIEGO JUANITO │2008/4/15 │護照、船│RIEGO JUANITO │ 0000000000 │鄴強國際企業│
   │    │JR. DE JOSE   │          │員證影本│JR. DE JOSE   │            │有限公司    │
   │116 │              │          │        │              │            │            │
   │    │              │          │        │              │            │            │
   │    │              │          │        │              │            │            │
   ├──┼───────┼─────┼────┼───────┼──────┼──────┤
   │    │PHAN VAN HUNG │2007/9/13 │護照、船│PHAN VAN HUNG │0000000000  │鄴強國際企業│
   │    │              │          │員證影本│              │            │有限公司    │
   │117 │              │          │        │              │            │            │
   │    │              │          │        │              │            │            │
   │    │              │          │        │              │            │            │
   ├──┼───────┼─────┼────┼───────┼──────┼──────┤
   │    │NGUYEN DUC    │2007/7/16 │護照、船│NGUYEN DUC    │0000000000  │鄴強國際企業│
   │    │HUNG          │          │員證影本│HUNG          │            │有限公司    │
   │118 │              │          │        │              │            │            │
   │    │              │          │        │              │            │            │
   │    │              │          │        │              │            │            │
   ├──┼───────┼─────┼────┼───────┼──────┼──────┤
   │    │REYES MARLO   │2008/4/15 │護照、船│REYES MARLO   │0000000000  │鄴強國際企業│
   │119 │LAGDA         │          │員證影本│LAGDA         │            │有限公司    │
   │    │              │          │        │              │            │            │
   │    │              │          │        │              │            │            │
   │    │              │          │        │              │            │            │
   ├──┼───────┼─────┼────┼───────┼──────┼──────┤
   │    │GUANCO JURIS  │2008/4/15 │護照、船│GUANCO JURIS  │0000000000  │鄴強國際企業│
   │120 │GUOTANA       │          │員證影本│GUOTANA       │            │有限公司    │
   │    │              │          │        │              │            │            │
   │    │              │          │        │              │            │            │
   │    │              │          │        │              │            │            │
   ├──┼───────┼─────┼────┼───────┼──────┼──────┤
   │    │CORONEL       │2007/12/26│護照、船│CORONEL       │0000000000  │鄴強國際企業│
   │121 │ZACARIAS      │          │員證影本│ZACARIAS      │            │有限公司    │
   │    │ROMARATE      │          │        │ROMARATE      │            │            │
   │    │              │          │        │              │            │            │
   │    │              │          │        │              │            │            │
   ├──┼───────┼─────┼────┼───────┼──────┼──────┤
   │    │SANTOS JOEL DE│2008/4/15 │護照、船│SANTOS JOEL DE│0000000000  │鄴強國際企業│
   │122 │LEON          │          │員證影本│LEON          │            │有限公司    │
   │    │              │          │        │              │            │            │
   │    │              │          │        │              │            │            │
   │    │              │          │        │              │            │            │
   ├──┼───────┼─────┼────┼───────┼──────┼──────┤
   │    │BOHOLST HERNAN│2008/4/15 │護照、船│BOHOLST HERNAN│0000000000  │鄴強國際企業│
   │    │ACHA          │          │員證影本│ACHA          │            │有限公司    │
   │123 │              │          │        │              │            │            │
   │    │              │          │        │              │            │            │
   │    │              │          │        │              │            │            │
   ├──┼───────┼─────┼────┼───────┼──────┼──────┤
   │    │BAUTISTA QUINA│2008/4/15 │護照、船│BAUTISTA QUINA│0000000000  │鄴強國際企業│
   │    │TADCAN ROGELIO│          │員證影本│TADCAN ROGELIO│            │有限公司    │
   │124 │              │          │        │              │            │            │
   │    │              │          │        │              │            │            │
   │    │              │          │        │              │            │            │
   ├──┼───────┼─────┼────┼───────┼──────┼──────┤
   │    │BAGAOISAN     │2008/4/15 │護照、船│BAGAOISAN     │0000000000  │鄴強國際企業│
   │125 │GANTTANO      │          │員證影本│GANTTANO      │            │有限公司    │
   │    │CRESENCIO     │          │        │CRESENCIO     │            │            │
   │    │              │          │        │              │            │            │
   │    │              │          │        │              │            │            │
   ├──┼───────┼─────┼────┼───────┼──────┼──────┤
   │    │AMISTOSO      │2008/4/15 │護照、船│AMISTOSO      │0000000000  │鄴強國際企業│
   │126 │DUNGOG        │          │員證影本│DUNGOG        │            │有限公司    │
   │    │BIENVENIDO    │          │        │BIENVENIDO    │            │            │
   │    │              │          │        │              │            │            │
   │    │              │          │        │              │            │            │
   ├──┼───────┼─────┼────┼───────┼──────┼──────┤
   │    │PANUGAN FELIPE│2008/4/15 │護照、船│PANUGAN FELIPE│0000000000  │鄴強國際企業│
   │    │JR. ALVARADO  │          │員證影本│JR. ALVARADO  │            │有限公司    │
   │127 │              │          │        │              │            │            │
   │    │              │          │        │              │            │            │
   │    │              │          │        │              │            │            │
   ├──┼───────┼─────┼────┼───────┼──────┼──────┤
   │    │TUMADIANG NOEL│2008/4/15 │護照、船│TUMADIANG NOEL│0000000000  │鄴強國際企業│
   │128 │ESICO         │          │員證影本│ESICO         │            │有限公司    │
   │    │              │          │        │              │            │            │
   │    │              │          │        │              │            │            │
   │    │              │          │        │              │            │            │
   ├──┼───────┼─────┼────┼───────┼──────┼──────┤
   │    │EBOL FRANCISCO│2008/1/7  │護照、船│EBOL FRANCISCO│0000000000  │鄴強國際企業│
   │    │DOMINGO       │          │員證影本│DOMINGO       │            │有限公司    │
   │129 │              │          │        │              │            │            │
   │    │              │          │        │              │            │            │
   │    │              │          │        │              │            │            │
   ├──┼───────┼─────┼────┼───────┼──────┼──────┤
   │    │NUNEZ NUNILON │2008/3/3  │護照、船│NUNEZ NUNILON │0000000000  │鄴強國際企業│
   │130 │JR INSO       │          │員證影本│JR INSO       │            │有限公司    │
   │    │              │          │        │              │            │            │
   │    │              │          │        │              │            │            │
   │    │              │          │        │              │            │            │
   ├──┼───────┼─────┼────┼───────┼──────┼──────┤
   │    │LOBATON       │2008/1/7  │護照、船│LOBATON       │0000000000  │鄴強國際企業│
   │    │EMMANUEL      │          │員證影本│EMMANUEL      │            │有限公司    │
   │131 │BANTILLO      │          │        │BANTILLO      │            │            │
   │    │              │          │        │              │            │            │
   │    │              │          │        │              │            │            │
   ├──┼───────┼─────┼────┼───────┼──────┼──────┤
   │    │LAGAHIT VICTOR│2008/1/21 │護照、船│LAGAHIT VICTOR│0000000000  │鄴強國際企業│
   │    │EMIT          │          │員證影本│EMIT          │            │有限公司    │
   │132 │              │          │        │              │            │            │
   │    │              │          │        │              │            │            │
   │    │              │          │        │              │            │            │
   ├──┼───────┼─────┼────┼───────┼──────┼──────┤
   │    │FANTILAGA     │2007/12/26│護照、船│FANTILAGA     │0000000000  │鄴強國際企業│
   │133 │ALDRIN        │          │員證影本│ALDRIN        │            │有限公司    │
   │    │FANTILANAN    │          │        │FANTILANAN    │            │            │
   │    │              │          │        │              │            │            │
   │    │              │          │        │              │            │            │
   ├──┼───────┼─────┼────┼───────┼──────┼──────┤
   │    │TAYOR ROLAND  │2007/12/26│護照、船│TAYOR ROLAND  │0000000000  │鄴強國際企業│
   │    │PANTORILLA    │          │員證影本│PANTORILLA    │            │有限公司    │
   │134 │              │          │        │              │            │            │
   │    │              │          │        │              │            │            │
   │    │              │          │        │              │            │            │
   ├──┼───────┼─────┼────┼───────┼──────┼──────┤
   │    │LIBOR ROLANDO │2007/12/26│護照、船│LIBOR ROLANDO │0000000000  │鄴強國際企業│
   │135 │MONTOYA       │          │員證影本│MONTOYA       │            │有限公司    │
   │    │              │          │        │              │            │            │
   │    │              │          │        │              │            │            │
   │    │              │          │        │              │            │            │
   ├──┼───────┼─────┼────┼───────┼──────┼──────┤
   │    │DIAPUES ERWIN │2008/2/13 │護照、船│DIAPUES ERWIN │0000000000  │鄴強國際企業│
   │136 │TABISAURA     │          │員證影本│TABISAURA     │            │有限公司    │
   │    │              │          │        │              │            │            │
   │    │              │          │        │              │            │            │
   │    │              │          │        │              │            │            │
   ├──┼───────┼─────┼────┼───────┼──────┼──────┤
   │    │DELAY         │2008/2/13 │護照、船│DELAY         │0000000000  │鄴強國際企業│
   │    │ALEXANDER     │          │員證影本│ALEXANDER     │            │有限公司    │
   │137 │FUENTES       │          │        │FUENTES       │            │            │
   │    │              │          │        │              │            │            │
   │    │              │          │        │              │            │            │
   ├──┼───────┼─────┼────┼───────┼──────┼──────┤
   │    │ABASTILLAS    │2008/2/13 │護照、船│ABASTILLAS    │0000000000  │鄴強國際企業│
   │    │JOSEPH        │          │員證影本│JOSEPH        │            │有限公司    │
   │138 │GODFFREY      │          │        │GODFFREY      │            │            │
   │    │VILLAVEDE     │          │        │VILLAVEDE     │            │            │
   │    │              │          │        │              │            │            │
   ├──┼───────┼─────┼────┼───────┼──────┼──────┤
   │    │MIRA ALAN     │2008/1/15 │護照、船│MIRA ALAN     │0000000000  │鄴強國際企業│
   │139 │UBUTA         │          │員證影本│UBUTA         │            │有限公司    │
   │    │              │          │        │              │            │            │
   │    │              │          │        │              │            │            │
   │    │              │          │        │              │            │            │
   ├──┼───────┼─────┼────┼───────┼──────┼──────┤
   │    │ODRON LAWRENCE│2008/3/2  │護照、船│ODRON LAWRENCE│0000000000  │鄴強國際企業│
   │140 │DELLERA       │          │員證影本│DELLERA       │            │有限公司    │
   │    │              │          │        │              │            │            │
   │    │              │          │        │              │            │            │
   │    │              │          │        │              │            │            │
   ├──┼───────┼─────┼────┼───────┼──────┼──────┤
   │    │VALERO ERADITO│2008/3/4  │護照、船│VALERO ERADITO│0000000000  │鄴強國際企業│
   │    │MARCELO       │          │員證影本│MARCELO       │            │有限公司    │
   │141 │              │          │        │              │            │            │
   │    │              │          │        │              │            │            │
   │    │              │          │        │              │            │            │
   ├──┼───────┼─────┼────┼───────┼──────┼──────┤
   │    │PANALIGAN     │2007/10/1 │護照、船│PANALIGAN     │0000000000  │鄴強國際企業│
   │142 │ALLAN PEREY   │          │員證影本│ALLAN PEREY   │            │有限公司    │
   │    │              │          │        │              │            │            │
   │    │              │          │        │              │            │            │
   │    │              │          │        │              │            │            │
   ├──┼───────┼─────┼────┼───────┼──────┼──────┤
   │    │MATEO TEODORO │2007/11/5 │護照、船│MATEO TEODORO │0000000000  │鄴強國際企業│
   │143 │LAGRIMAS      │          │員證影本│LAGRIMAS      │            │有限公司    │
   │    │              │          │        │              │            │            │
   │    │              │          │        │              │            │            │
   │    │              │          │        │              │            │            │
   ├──┼───────┼─────┼────┼───────┼──────┼──────┤
   │    │BARRON ROLANDO│2007/11/22│護照、船│BARRON ROLANDO│0000000000  │鄴強國際企業│
   │    │LAWAS         │          │員證影本│LAWAS         │            │有限公司    │
   │144 │              │          │        │              │            │            │
   │    │              │          │        │              │            │            │
   │    │              │          │        │              │            │            │
   ├──┼───────┼─────┼────┼───────┼──────┼──────┤
   │    │MABUNAY ALMER │2007/11/22│護照、船│MABUNAY ALMER │0000000000  │鄴強國際企業│
   │    │MUYA          │          │員證影本│MUYA          │            │有限公司    │
   │145 │              │          │        │              │            │            │
   │    │              │          │        │              │            │            │
   │    │              │          │        │              │            │            │
   ├──┼───────┼─────┼────┼───────┼──────┼──────┤
   │    │TUBOG WILFREDO│2008/1/21 │護照、船│TUBOG WILFREDO│0000000000  │鄴強國際企業│
   │146 │ESTIL         │          │員證影本│ESTIL         │            │有限公司    │
   │    │              │          │        │              │            │            │
   │    │              │          │        │              │            │            │
   │    │              │          │        │              │            │            │
   ├──┼───────┼─────┼────┼───────┼──────┼──────┤
   │    │DECINAL       │2008/1/7  │護照、船│DECINAL       │0000000000  │鄴強國際企業│
   │147 │NILBERT       │          │員證影本│NILBERT       │            │有限公司    │
   │    │PARRENO       │          │        │PARRENO       │            │            │
   │    │              │          │        │              │            │            │
   │    │              │          │        │              │            │            │
   ├──┼───────┼─────┼────┼───────┼──────┼──────┤
   │    │CANDE ARMANDO │2008/2/8  │護照、船│CANDE ARMANDO │0000000000  │鄴強國際企業│
   │148 │ARROJADO      │          │員證影本│ARROJADO      │            │有限公司    │
   │    │              │          │        │              │            │            │
   │    │              │          │        │              │            │            │
   │    │              │          │        │              │            │            │
   ├──┼───────┼─────┼────┼───────┼──────┼──────┤
   │    │DSUNCIO       │2008/3/5  │護照、健│DSUNCIO       │0000000000  │鄴強國際企業│
   │149 │FONOLRO AESTRO│          │保卡影本│FONOLRO AESTRO│            │有限公司    │
   │    │              │          │        │              │            │            │
   │    │              │          │        │              │            │            │
   │    │              │          │        │              │            │            │
   └──┴───────┴─────┴────┴───────┴──────┴──────┘